臺灣高等法院刑事判決　　　　　　　　94年度上訴字第2893號
上　訴　人
即　被　告　甲○○
選任辯護人　扶助律師游開雄律師
上列上訴人因偽造有價證券等案件，不服台灣台北地方法院92年
度訴字第1697號，中華民國94年7月25日第一審判決（起訴案號
：台灣台北地方法院檢察署92年度偵緝字第1140、1171、1172、
1178號），提起上訴，本院判決如下：
    主  文
原判決撤銷。
甲○○連續行使偽造私文書，足以生損害於公眾及他人，處有期
徒刑拾月，美國商業銀行信用卡申請書上偽造之乙○○署押壹枚
、中國信託商業銀行信用卡申請書上偽造之乙○○署押貳枚、香
港商香港上海匯豐銀行信用卡申請書上偽造之乙○○署押壹枚、
英商渣打銀行信用卡申請書上偽造之乙○○署押壹枚、美商花旗
銀行信用卡申請書上偽造之乙○○署押貳枚、暨美國商業銀行、
中國信託商業銀行、香港商香港上海匯豐銀行、英商渣打銀行、
美商花旗銀行所核發信用卡 (其中香港商香港上海匯豐銀行信用
卡係貳張、美商花旗銀行信用卡係貳張)背面偽造之「LIE CHIEN
HSUN」署押合計共柒枚，香港商香港上海匯豐銀行申請書上偽造
之丙○○署押貳枚暨匯豐銀行所核發貳張信用卡背面偽造之「丙○○」署押共貳枚，均沒收；又意圖為自己不法之所有，以詐術
得財產上不法之利益，處有期徒刑伍月；又意圖供行使之用，而
偽造有價證券，處有期徒刑年，偽造之「王文文」名義面額新
台幣捌仟元票號0000000之本票壹張、面額新台幣陸仟元票號
0000000之本票壹張、面額新台幣捌仟元票號0000000本票壹張、
面額新台幣捌仟元票號0000000本票壹張（共計肆張）均沒收。
應執行有期徒刑年捌月，美國商業銀行信用卡申請書上偽造之
乙○○署押壹枚、中國信託商業銀行信用卡申請書上偽造之乙○○署押貳枚、香港商香港上海匯豐銀行信用卡申請書上偽造之乙○○署押壹枚、英商渣打銀行信用卡申請書上偽造之乙○○署押
壹枚、美商花旗銀行信用卡申請書上偽造之乙○○署押貳枚暨美
國商業銀行、中國信託商業銀行、香港商香港上海匯豐銀行、英
商渣打銀行、美商花旗銀行所核發信用卡 (其中香港商香港上海
匯豐銀行信用卡係貳張、美商花旗銀行信用卡係貳張)背面偽造
之「LIE CHIEN HSUN」署押合計共柒枚，香港商香港上海匯豐銀
行申請書上偽造之丙○○署押貳枚暨匯豐銀行所核發貳張信用卡
背面偽造之「丙○○」署押共貳枚，以及偽造之「王文文」名義
面額新台幣捌仟元票號0000000之本票壹張、面額新台幣陸仟元
票號0000000之本票壹張、面額新台幣捌仟元票號0000000本票壹
張、面額新台幣捌仟元票號0000000本票壹張（共計肆張）均沒
收。
    事  實
一、甲○○（有違反動產擔保交易法犯罪前科）基於行使偽造私
    文書，及意圖為自己不法之所有，利用自動付款設備詐欺之
    概括犯意，於民國85年間某日，與年籍不詳之黃姓成年男子
    共同基於變造特種文書及偽造私文書之犯意聯絡，由甲○○
    提供其夫乙○○（現已離婚）之國民身分證影本、駕駛執照
    影本、及其兄王胤慶之照片數枚交予該男子，由該男子在某
    不詳處所，以將王胤慶之照片貼在乙○○國民身分證影本、
    駕駛執照影本上再加以影印之方式變造該乙○○國民身分證
    影本及駕駛執照影本，並偽造乙○○之中興人壽保險股份有
    限公司（下簡稱中興人壽公司）業務津貼表及各類所得扣繳
    暨免扣繳憑單後，在不詳時、地將該等文書交予甲○○，足
    以生損害於戶政機關對於國民身分證管理之正確性、公路監
    理機關對於駕駛執照管理之正確性、中興人壽公司及乙○○
    。甲○○收受後，旋於同年2、3月間，未經乙○○之授權或
    同意，在臺南市○○路甲○○服務之中興人壽公司處，連續
    冒用乙○○名義，分別填寫美國商業銀行（後經荷商荷蘭銀
    行承受該銀行有關之消費金融業務，下簡稱美國銀行）之信
    用卡申請書1份（上有偽造乙○○簽名署押1枚）、中國信託
    商業銀行（下簡稱中國信託銀行）之信用卡申請書1份（85
    年3月2日申請，上有偽造乙○○簽名署押2枚）、香港商香
    港上海匯豐銀行（下稱匯豐銀行）之信用卡申請書1份（85
    年3月3日申請，上有偽造乙○○簽名署押1枚，同時申請2張
    信用卡）、英商渣打銀行（下簡稱渣打銀行）之信用卡申請
    書1份（85年3月5日申請，上有偽造乙○○簽名署押1枚）、
    及美商花旗銀行之信用卡申請書1份（85年3月3日申請，上
    有偽造乙○○簽名署押2枚），並檢具前開變造乙○○之國
    民身分證影本、駕駛執照影本、偽造乙○○之中興人壽公司
    業務津貼表、偽造之中興人壽公司乙○○各類所得扣繳暨免
    扣繳憑單、乙○○之名片、及台北市第五信用合作社戶名乙○○帳號0000000000000之活期儲蓄存摺影本等物，持向前
    開各銀行申請信用卡使用，致上開銀行均不知有偽，誤認係
    乙○○本人申請信用卡使用，陷於錯誤而核發信用卡，分別
    為：美國銀行核發1張信用卡（卡號不詳，關於卡號不詳之
    說明見附表14）、中國信託銀行核發1張信用卡（卡號：
    0000000000000000號）、匯豐銀行核發2張信用卡（卡號：
    0000000000000000號、0000000000000000號）、渣打銀行核
    發1張信用卡（卡號不詳，關於卡號不詳之說明見附表14）
    、花旗銀行核發2張信用卡（卡號不詳，關於卡號不詳之說
    明見附表14）予甲○○。甲○○取得該等信用卡後，旋於不
    詳時、地在該等信用卡背面簽署「LIE CHIEN HSUN」（乙○○英文名字）之簽名署押各1枚（合計共7枚），以為乙○○
    分別與上開各發卡銀行成立消費付款委託契約之意思表示，
    而偽造該等私文書，足以生損害於上開發卡銀行、財團法人
    聯合信用卡處理中心對於信用卡客戶管理之正確性、及乙○○。旋並自85年3月7日起持中國信託銀行卡號
    0000000000000000號信用卡，至特約商店簽帳消費（消費明
    細見附表1），自85年3月18日起持匯豐銀行卡號
    0000000000000000號信用卡，至特約商店簽帳消費（消費明
    細見附表2），自85年3月25日起持匯豐銀行卡號
    0000000000000000號信用卡，至特約商店簽帳消費（消費明
    細見附表3），並連續在各該特約商店之信用卡簽帳單之顧
    客簽名欄，冒用乙○○名義偽造「LIE CHIEN HSUN」之簽名
    署押，而偽造不實之簽帳單私文書後，繼之持該等簽帳單交
    還各該特約商店內不知情之成年店員核對而持以行使，其中
    持卡人存根聯交由甲○○收執，其餘各聯由各該特約商店及
    收單銀行留存，偽以表示乙○○同意依據與發卡銀行合約條
    件，按簽帳單金額付款予發卡銀行之意思，致該特約商店之
    店員均陷於錯誤，誤信其為乙○○本人而接受其簽帳消費，
    並分別交付甲○○所購買之財物，足以生損害於上開發卡銀
    行即中國信託銀行暨匯豐銀行對於稽核信用卡請款之正確性
    、財團法人聯合信用卡處理中心對於信用卡客戶管理暨信用
    卡交易控管之正確性、各該特約商店、及乙○○。另甲○○
    基於意圖為自己不法之所有，利用自動付款設備詐欺取財之
    犯意，自85年3月22日起持中國信託銀行卡號
    0000000000000000號信用卡，至中國信託銀行自動櫃員機（
    ATM）即自動付款設備前，插入該信用卡，鍵入密碼及金額
    預借現金2次共計40000元（預借現金明細見附表4），使中
    國信託銀行所設自動付款設備辨識系統陷於錯誤，誤認其係
    有正當權源持卡人，致使甲○○連續以該不正方法由該等自
    動付款設備取得屬於該付款銀行之現金。
二、甲○○未經丙○○之同意或授權，承前概括犯意，於85年11
    月15日（公訴人誤為29日），冒用丙○○之名義填寫匯豐銀
    行信用卡申請書（上有偽造丙○○之簽名署押2枚，住址登
    載為桃園縣桃園市○○路1000之3號11樓之5，甲○○原住桃
    園縣桃園市○○路1000之3號11樓之3，85年4月22日遷出台
    中市台中市○○區○○路三段139巷1號6樓之28），並檢具
    先前委由知情之姓名年籍不詳之成年人代為變造之丙○○國
    民身分證影本（換貼他人相片）及偽造之幸福人壽保險股份
    有限公司丙○○各類所得扣繳暨免扣繳憑單等，持向匯豐銀
    行申請信用卡使用，致匯豐銀行誤認係丙○○本人申請信用
    卡使用，而核發信用卡2張（卡號：0000000000000000號、
    另張卡號不詳，關於卡號不詳之說明見附表14）後，甲○○
    即在前開2張信用卡之背面偽造「丙○○」之簽名署押各1
    枚（合計共2枚），以為丙○○與發卡銀行即匯豐銀行成立
    消費付款委託契約之意思表示，而偽造該等私文書，足以生
    損害於匯豐銀行、財團法人聯合信用卡處理中心對於信用卡
    客戶管理之正確性、及丙○○。甲○○並自85年12月8日起
    持上揭卡號0000000000000000號匯豐銀行信用卡至特約商店
    簽帳消費（消費明細見附表5），並連續在各該特約商店之
    信用卡簽帳單上之顧客簽名欄上，冒用丙○○名義偽造「丙○○」簽名署押而偽造不實之簽帳單私文書後，繼之持該等
    簽帳單交還各該特約商店內不知情之成年店員加以核對而持
    以行使，其中持卡人存根聯交由甲○○收執，其餘各聯由各
    該特約商店及聯合信用卡中心留存，以表示丙○○同意依據
    與發卡銀行合約條件，按簽帳單金額付款予發卡銀行之意思
    ，致該特約商店之店員均陷於錯誤，誤信其為丙○○本人而
    接受其簽帳消費，並分別交付甲○○所購買之財物，足以生
    損害於發卡銀行即匯豐銀行對於稽核信用卡請款之正確性、
    財團法人聯合信用卡處理中心對於信用卡客戶管理暨信用卡
    交易控管之正確性、各該特約商店、及丙○○。
三、緣甲○○為臺北市○○區○○路107巷34號1樓法泊造型美體
    工場負責人，黃雯華（已於92年間改名為黃淑萍）於89年間
    在該工場服務時曾向大安商業銀行（下簡稱大安銀行，嗣後
    為台新國際商業銀行【下簡稱台新銀行】所併購）、花旗銀
    行、富邦商業銀行（下簡稱富邦銀行）等銀行申請信用卡（
    並以該工場地址為寄發信用卡之通訊地址）（信用卡分別為
    ：大安銀行核發1張信用卡，卡號0000000000000000號、花
    旗銀行核發1張信用卡，卡號0000000000000000號、富邦銀
    行核發1張信用卡，卡號0000000000000000號）。甲○○於
    89年間，當時其已因上揭一、二所載之犯罪等遭臺灣臺北地
    方法院檢察署分別通緝中，明知自己已無資力，仍意圖為自
    己不法之所有，向黃雯華佯稱欲藉由黃雯華之上開信用卡刷
    卡消費及預借現金，迨接獲帳單時再將消費金額以及預借現
    金額如數返還黃雯華，使黃雯華陷於錯誤，誤信甲○○屆時
    將依約還款，遂同意甲○○持用上開信用卡簽帳消費及預借
    現金。甲○○並自89年7月21日起持大安銀行卡號
    0000000000000000號信用卡至各特約商店刷卡簽帳消費（消
    費明細見附表8），自89年8月31日起持花旗銀行卡號
    0000000000000000號信用卡至各特約商店刷卡簽帳消費（消
    費明細見附表9），自89年12月7日起持富邦銀行卡號
    0000000000000000號信用卡至各特約商店刷卡簽帳消費（消
    費明細見附表10）。另自89年7月28日起持前開黃雯華申請
    之大安銀行卡號0000000000000000號信用卡至中國信託銀行
    永吉分行自動提款機（即自動付款設備）前，連續2次插入
    該信用卡，鍵入密碼及金額預借現金，由該等自動付款設備
    取得現金共計4000元（預借現金明細見附表11）；自89 年
    11月6日起持前開黃雯華申請之花旗銀行卡號
    0000000000000000號信用卡至不詳地點之自動提款機（即自
    動付款設備）前，連續2次插入該信用卡，鍵入密碼及金額
    預借現金，由該等自動付款設備取得現金共計3000元（預借
    現金明細見附表12）；自89年12月8日起持前開黃雯華申請
    之富邦銀行卡號0000000000000000號信用卡至中國信託銀行
    某分行自動提款機（即自動付款設備）前，連續4次插入該
    信用卡，鍵入密碼及金額預借現金，由該等自動付款設備取
    得現金共計17000元（預借現金明細見附表13）。迨於91年8
    月間台新銀行寄發帳單催繳通知單，通知黃雯華有信用卡款
    項尚未繳納之際，經向甲○○催繳，未獲置理，黃雯華始知
    受騙。
四、甲○○基於意圖為自己不法所有之犯意，明知已無支付能力
    ，於91年3月6日18時許，在不詳處所，向丁○○佯稱店址遷
    移急需用款欲向之借款3萬元，丁○○因不知甲○○已陷於
    無資力狀態，遂答應出借款項，並至臺北縣五股鄉○○路○
    段152號處請渠姊夫周繁章代為開立沒有抬頭的面額3萬元支
    票1張交付甲○○。嗣因丁○○一再催討款項，甲○○遂於
    91年6月12日14時許，意圖供行使之用在臺北市○○區○○
    路107巷5之3號附近，以「王文文」名義，接續簽立面額新
    台幣捌仟元，票號0000000之本票1張；面額新台幣陸仟元，
    票號0000000之本票1張；面額新台幣捌仟元，票號0000000
    本票1張；面額新台幣捌仟元，票號0000000本票1張，共計4
    張本票（均未載發票日視為見票即付），總金額為3萬元，
    並在上揭4張本票上均捺印左手拇指印及偽造「王文文」簽
    名署押，而偽造4張本票，再交付丁○○，兩人並約定每週
    返還2000元，直至歸還完畢後再取回本票，然甲○○僅返還
    4000元後即逃逸無蹤，丁○○始知受騙。
五、案經被害人美國商業銀行訴請臺灣雲林地方法院檢察署檢察
    官呈請臺灣高等法院檢察署檢察長核准令轉臺灣臺北地方法
    院檢察署檢察官偵查，被害人黃雯華、丁○○訴請臺北市政
    府警察局松山分局報請臺灣臺北地方法院檢察署檢察官偵查
    ，及被害人丙○○訴請臺北市政府警察局信義分局報請臺灣
    臺北地方法院檢察署檢察官偵查起訴。
    理  由
壹、有罪部分：
一、被害人乙○○部分（即事實欄一所載部分）
  (一)訊據上訴人即被告甲○○承認於85年間提供乙○○之國民身
    分證影本、駕駛執照影本、及其兄王胤慶之照片數枚交予黃
    姓男子，由該男子以將王胤慶之照片貼在乙○○國民身分證
    影本、駕駛執照影本上再加以影印之方式變造該乙○○國民
    身分證影本及駕駛執照影本，並偽造中興人壽保險股份有限
    公司（下簡稱中興人壽公司）乙○○業務津貼表及各類所得
    扣繳暨免扣繳憑單後，甲○○旋於同年2、3 月間（未經乙○○之授權或同意）在臺南市○○路甲○○服務之中興人壽
    公司處，連續冒用乙○○名義，分別填寫美國銀行之信用卡
    申請書1份（上有偽造乙○○簽名署押1枚）、中國信託銀行
    之信用卡申請書1份（85年3月2日申請，上有偽造乙○○簽
    名署押2枚）、匯豐銀行之信用卡申請書（85年3月3日申請
    ，上有偽造乙○○簽名署押1枚，同時申請2張信用卡）、渣
    打銀行之信用卡申請書1份（85年3月5日申請，上有偽造乙○○簽名署押1枚）、及美商花旗銀行之信用卡申請書（85
    年3月3日申請，上有偽造乙○○簽名署押2枚），並檢具前
    開變造乙○○之國民身分證影本、駕駛執照影本、偽造之中
    興人壽公司乙○○業務津貼表、偽造之中興人壽公司乙○○
    各類所得扣繳暨免扣繳憑單、乙○○之名片、及台北市第五
    信用合作社戶名乙○○帳號0000000000000之活期儲蓄存摺
    影本等物，持向前開各銀行申請信用卡使用，致上開銀行核
    發信用卡，分別為：美國銀行核發1張信用卡（卡號不詳）
    、中國信託銀行核發1張信用卡（卡號：0000000000000000
    號）、匯豐銀行核發2張信用卡（卡號：0000000000000000
    號、0000000000000000號）、渣打銀行核發1張信用卡（卡
    號不詳）、花旗銀行核發2張信用卡（卡號不詳）予甲○○
    。甲○○取得該等信用卡後，在該等信用卡背面簽署「LIE
    CHIEN HSUN」之署押各1枚，旋並自85年3月7日起持中國信
    託銀行卡號0000000000000000號信用卡，至特約商店簽帳消
    費（消費明細見附表1），自85年3月18日起持匯豐銀行卡號
    0000000000000000號信用卡，至特約商店簽帳消費（消費明
    細見附表2），自85年3月25日起持匯豐銀行卡號
    0000000000000000號信用卡，至特約商店簽帳消費（消費明
    細見附表3），並連續在各該特約商店之信用卡簽帳單之顧
    客簽名欄，冒用乙○○名義偽造「LIE CHIEN HSUN」（乙○○英文名字）之簽名署押，繼之持該等簽帳單交還各該特約
    商店內不知情之成年店員核對而持以行使，致該特約商店之
    店員均陷於錯誤，誤信其為乙○○本人而接受其簽帳消費，
    並分別交付甲○○所購買之財物；另被告甲○○自85年3 月
    22日起持中國信託銀行卡號0000000000000000號信用卡，至
    中國信託銀行自動櫃員機預借現金2次共計40000元（預借現
    金明細見附表4）等情，核與告訴人美國銀行告訴代理人盛
    延君及證人即被害人乙○○等指證被害情節一致。然被告甲○○辯稱：伊以乙○○名義申請上揭信用卡，係經過乙○○
    同意云云（見本院卷第45頁、第156頁）。惟查：告訴人即
    證人乙○○於檢訊時證稱：「從無使用美國銀行信用卡，簽
    名不是我簽的，是王胤慶簽的名字，身份證影本是他向我借
    去印的。從無授權給他去辦信用卡，簽帳單也不是我本人去
    買的」等語（見92年度偵緝字第1140號偵查卷第11頁背面）
    。證人乙○○於原審時具結證稱：「（檢察官提示86偵字第
    4263號卷宗第6頁問：你有沒有向美國商業銀行申請信用卡
    ）沒有。（有沒有授權或指示被告去申請信用卡）沒有，她
    是辦完以後才跟我講。是銀行寄催繳通知單來以後我才問他
    ，本來我以為是他哥哥申請的，後來另案花旗銀行的案件我
    有出庭，給我看申請書，我才知道申請書上的照片是被告的
    哥哥。（被告是否有承認本案美國銀行的信用卡是他去辦的
    ）有。（她用這個信用卡去消費前，是否有得到你的許可）
    應該沒有」等語（見原審卷第170-171頁）。已否認渠有授
    權被告甲○○以渠名義申請並使用信用卡。至於乙○○雖先
    於檢訊時證稱美國銀行信用卡之簽名係王胤慶（即被告甲○○之兄）簽寫云云，然嗣於原審改稱信用卡之申請和持信用
    卡簽帳係被告所為。顯然乙○○於檢訊中所言，應屬誤解。
    從上乙○○證詞，被告甲○○所辯伊以乙○○名義申請上揭
    信用卡，係經過乙○○同意乙節，顯係卸責之語，尚難遽予
    採信。
  (二)此外，復有（1）偽造乙○○名義之美國銀行信用卡申請書1
    份（上有偽造乙○○簽名署押1枚，影本，見86年度偵字第
    4263號偵查卷第6頁）、變造之乙○○國民身分證1份（影本
    ，見86年度偵字第4263號偵查卷第7頁）；（2）中國信託商
    業銀行94年5月18日刑事陳報及附帶民事訴訟狀（見原審卷
    第196-197頁）暨檢附偽造乙○○名義之中國信託銀行信用
    卡申請書1份（上有偽造乙○○簽名署押2枚，影本，見原審
    卷第198頁）、變造之乙○○國民身分證（影本，見原審卷
    第199頁）、客戶消費明細表（見原審卷第200-204頁）；（
    3）匯豐銀行94年5月16日（94）港匯銀卡字第05172號函（
    見原審卷第207頁）暨檢附偽造乙○○名義之匯豐銀行信用
    卡申請書1份（上有偽造乙○○簽名署押1枚，影本，見原審
    卷第209頁）、變造之乙○○國民身分證1份（影本，見原審
    卷第210頁）、乙○○之中興人壽保險股份有限公司名片1張
    （見原審卷第210頁）、中興人壽保險股份有公司乙○○84
    年度各類所得扣繳暨免扣繳憑單1份（影本，見原審卷第211
    頁）、台北市第五信用合作社戶名乙○○帳號
    0000000000000之活期儲蓄存摺1份（影本，見原審卷第212
    頁）、乙○○中興人壽公司業務津貼表2份（影本，見原審
    卷第213頁）、變造之乙○○駕駛執照（影本，見原審卷第
    213頁）、匯豐銀行卡號000 0000000000000號VISA卡消費明
    細（見原審卷第215-234頁）；（4）英商渣打銀行股份有限
    公司臺北分公司94年5月17日（94）渣信字第0433號函（見
    原審卷第255頁）暨檢附偽造乙○○名義之渣打銀行信用卡
    申請書1份（上有偽造乙○○簽名署押1枚，影本，見原審卷
    第256頁）、變造之乙○○國民身分證（影本，見原審卷第
    257頁）；（5）美商花旗銀行臺北分行94年5月31日（94）
    政查字第6386號函（見原審卷第259頁）暨檢附偽造乙○○
    名義之花旗銀行信用卡申請書1份（上有偽造乙○○簽名署
    押2枚，影本，見原審卷第260頁）、變造之乙○○國民身分
    證（影本，見原審卷第261頁）、變造之乙○○駕駛執照（
    影本，見原審卷第261頁）、乙○○中興人壽公司業務津貼
    表2份（影本，見原審卷第262頁）、中興人壽公司84年度乙○○各類所得扣繳暨免扣繳憑單1份（影本，見原審卷第263
    頁）、台北市第五信用合作社戶名乙○○帳號0000000
    000000之活期儲蓄存摺1份（影本，見原審卷第265頁）；
    （6）以及財團法人金融聯合徵信中心94年5月30日（94）金
    徵（業）字第09042號函（見原審卷第267頁）暨檢附
    之乙○○信用卡資詢表（見原審卷第268頁）等在卷可稽。
  (三)綜上，被告甲○○於85年間，變造乙○○國民身分證影本及
    駕駛執照影本，並偽造乙○○之中興人壽公司業務津貼表及
    各類所得扣繳暨免扣繳憑單後，於同年2、3月間，未經乙○○之授權或同意，連續冒用乙○○名義申請信用卡共7張，
    迨取得該等信用卡後，旋於該等信用卡背面簽署「LIE
    CHIEN HSUN」（乙○○英文名字）之簽名署押各1枚（合計
    共7枚）。嗣持上開信用卡至特約商店簽帳消費，連續在各
    該特約商店之信用卡簽帳單之顧客簽名欄，冒用乙○○名義
    偽造「LIE CHIEN HSUN」之簽名署押，而偽造不實之簽帳單
    私文書後，繼之持該等簽帳單交還各該特約商店內不知情之
    成年店員核對而持以行使。另被告甲○○基於意圖為自己不
    法之所有，利用自動付款設備詐欺取財之犯意，使中國信託
    銀行所設自動付款設備辨識系統陷於錯誤，誤認其係有正當
    權源持卡人，致使被告甲○○連續以該不正方法由該等自動
    付款設備取得屬於該付款銀行之現金之犯行，均足堪認定。
二、被害人丙○○部分（即事實欄二所載部分）
  (一)訊據被告甲○○否認有行使偽造私文書等犯行，辯稱：伊未
    曾以丙○○名義申請信用卡或使用丙○○名義之信用卡簽帳
    消費云云，其於本院準備程序經提示丙○○名義之匯豐銀行
    信用卡申請書時，亦稱：「（匯豐銀行申請書上的丙○○簽
    名是你簽的嗎？）不是」等語（見本院卷第47頁）。
  (二)經查：
  1.告訴人即證人丙○○於警詢時證稱：「如何被冒名申請我不
    清楚，涉案對象可能是甲○○；甲○○與我曾為同事，她要
    取得我的資料很簡單，且根據幸福人壽與中興人壽所提供之
    甲○○住址與…帳單地址相符，故甲○○涉案之可能性最大
    」等語（見91年度偵字第24764號偵查卷第27頁背面）。證
    人丙○○於檢訊時證稱：「她（按甲○○）本是我朋友，向
    她買保險，我並未請她代申請…匯豐信用卡，但發現她私自
    申請並用以盜刷，我因保險有寄身份證影本給她，但資料是
    假的，盜刷地均是在桃園；（提示申請書，其上簽名係你所
    簽？）不是」等語（見91年度偵字第24764號偵查卷第47頁
    正、反面）。丙○○於原審時具結證稱：「（你有無將身份
    證交給被告？）有，我記得有一次她向我要身份證及郵局存
    摺，而我只有寄給她身份證影本；（身份證正面照片是否是
    你本人？）這不是我的照片，上面的人我也不認識。這上面
    的身份證字號與我的相同。後面的戶籍資料與我剛剛回答的
    一樣，至於父母欄所寫的資料（父：陳朝進，母：吳雪雲）
    也不對」等語（見原審卷第173頁）。丙○○於本院準備程
    序時具結證稱：「（提示本院卷附匯豐銀行信用卡申請書，
    本院卷第26頁，法官問證人丙○○：匯豐銀行申請書上的丙○○簽名是你簽的嗎？）不是我簽的，這不是我的筆跡；（
    提示本院卷附匯豐銀行信用卡申請書，本院卷第26頁，
    法官問被告：匯豐銀行申請書上的丙○○簽名是你簽的嗎？
    ）不是」等語（見本院卷第46-47頁）。綜上證詞，丙○○
    明確證述：被告甲○○曾替丙○○辦理保險，取得其身分證
    影本資料；而丙○○並未向匯豐銀行申請信用卡，亦未曾持
    匯豐銀行信用卡刷卡消費，而「丙○○」名義之匯豐銀行信
    用卡申請書係他人偽造，申請時所用之丙○○身分證（影本
    ）係經換貼相片後之變造身分證等情。
  2.本院將「丙○○」名義之匯豐銀行信用卡申請書上「丙○○
    」之簽名，與被告甲○○之簽名筆跡（見本院卷第10、11、
    15、49、52、82頁背面，原審卷第22、29、121、122、183
    、184頁，92年偵緝字第1140號卷第4、21頁背面）、丙○○
    本人之簽名筆跡（見本院卷第49、50、65頁背面、第67頁至
    第71頁、原審卷第156頁、92年偵緝字第1140號卷第12頁背
    面）送請法務部調查局鑑定，經法務部調查局將上開匯豐銀
    行信用卡申請書原件其上「丙○○」簽名字跡編為甲二類字
    跡、本院提供之上開丙○○之簽名筆跡編為乙類字跡、被告
    甲○○之簽名筆跡編為丙類字跡，以照相放大、特徵比對、
    歸納分析等鑑定方法，鑑定結果為：甲二類字跡與乙類字跡
    筆劃特徵不同；有關甲二類字跡與丙類字跡之異同，經比對
    後認為待鑑甲二類字跡之筆劃品質雖不如丙類字跡流暢有力
    ，但兩者在結構佈局、態勢神韻及書法習慣（如停筆、折筆
    、拖筆及按押等筆法）上仍有若干相似之處，故憑所送資料
    研判甲二類簽名不排除有可能出於丙類字跡書寫者之手，此
    有法務部調查局96年1月17日調科貳字第096000251 60號鑑
    定通知書附卷可稽（見本院卷第92至97頁）。從上可知，上
    開「丙○○」名義之匯豐銀行信用卡申請書上「丙○○」之
    簽名，與丙○○本人之簽名字跡筆劃特徵不同，可認非丙○○所簽名書寫；而上開「丙○○」名義之匯豐銀行信用卡申
    請書上「丙○○」之簽名則與被告甲○○之簽名筆跡相似，
    並於本院再以肉眼觀察，可認該匯豐銀行信用卡申請書上「
    丙○○」之簽名應為被告甲○○所簽署。
  3.另查上開「丙○○」名義之匯豐銀行信用卡申請書（85年11
    月15日申請）上帳單及居住地址記載為：「桃園縣桃園市○○路1000之3號11樓之5」，有匯豐銀行信用卡申請書可稽（
    見原審卷第54頁）（被告甲○○偽造「乙○○」名義美國銀
    行、渣打銀行、花旗銀行信用卡申請書上居住地址及帳單寄
    送地址記載為：「台南市○○路○段603號15樓之1」；中國
    信託銀行、匯豐銀行信用卡申請書上居住地址記載為：「台
    南市○○路○段603號15樓之1」，帳單寄送地址記載為：「
    台南市○○路○段601號2樓」，見86年偵字第4263號卷第6
    頁，原審卷第198、209、256、260頁）。被告甲○○自承曾
    居住於上開地址（即桃園縣桃園市○○路1000之3號11樓之5
    ）（見原審卷第173頁）。查被告甲○○並無設籍於桃園縣
    桃園市○○路1000之3號11樓之5，然曾於81年1月11 日至85
    年4月22日設籍於桃園縣桃園市○○路1000之3號11樓之3，
    此有臺北市政府民政局86年12月29日北市民四字第
    8623758900號函、桃園縣桃園市○○路1000之3號11樓之3戶
    籍謄本附卷可稽（見86年度偵字第23036號偵查卷第31頁、
    本院卷第112至第113頁）。而桃園縣桃園市○○路1000之3
    號11樓之5與被告甲○○曾設籍之桃園縣桃園市○○路1000
    之3號11樓之3，係屬同號、同樓之相鄰住戶；且被告甲○○
    於本院供稱：桃園縣桃園市○○路1000之3號11樓之5是伊在
    幸福人壽保險公司的同事所居住等語（見本院96年4月25日
    準備程序筆錄）。因此，被告甲○○在匯豐銀行信用卡申請
    書上帳單及居住地址記載之桃園縣桃園市○○路1000之3號
    11樓之5，即可取得銀行核發寄送之信用卡及帳單。參酌被
    告甲○○業已自承確有自證人丙○○處取得其國民身分證影
    本等語（見原審卷第147頁背面）；又上開「丙○○」名義
    匯豐銀行信用卡申請書上「丙○○」之簽名筆跡與甲○○之
    筆跡相似（已如前述），綜合以觀，可認被告甲○○冒用丙○○名義填寫匯豐銀行信用卡申請書，並檢具變造之丙○○
    國民身分證影本，持向匯豐銀行申請信用卡使用等情。被告
    甲○○辯稱：其無以告訴人丙○○名義申請信用卡或簽帳消
    費，顯屬卸責之詞，不足採信。另關於上開「丙○○」名義
    之匯豐銀行信用卡簽帳單部分，匯豐銀行於93年5月19日以
    （93）港匯銀卡字第04190號函說明：茲因已逾VISA國際組
    織調閱簽帳單期限180天，故未能提供其消費簽帳單（見原
    審卷第53頁）。因此，關於「丙○○」名義之匯豐銀行信用
    卡簽帳單部分，無法一併送請鑑定。然被告甲○○利用丙○○之身份證影本等文件以丙○○名義申請信用卡並簽帳消費
    ，業如前述，雖未能取得簽帳單送請鑑定字跡，仍無礙被告
    甲○○持上開匯豐銀行信用卡刷卡消費事實之認定。
  4.此外，復有香港商上海匯豐銀行有限公司臺北分行91年11
    月5日（91）港匯銀卡第02352號函（見91年度偵字第24764
    號偵查卷第7頁）暨檢附之持卡人基本資料及匯豐銀行卡號
    0000000000000000號VISA金卡信用卡消費明細帳單、香港商
    上海匯豐銀行93年5月19日（93）港匯銀卡第04190號函（見
    原審卷第53頁）暨檢附之偽造之丙○○名義85年11月15日的
    匯豐銀行信用卡申請書1份（上有偽造丙○○簽名署押2枚，
    影本，見原審卷第54頁）、變造之丙○○國民身分證1份（
    影本，見原審卷第56頁）、丙○○之幸福人壽公司名片1張
    （影本，見原審卷第56頁）、幸福人壽保險股份有限公司84
    年度丙○○各類所得扣繳暨免扣繳憑單1份（影本，見原審
    卷第57頁）、及丙○○名義匯豐銀行卡號00000000000000
    00號VISA金卡信用卡消費明細（見原審卷第58-65頁）等資
    料在卷可稽。
  (三)綜上，被告甲○○未經丙○○之同意或授權，於85年11月15
    日冒用丙○○之名義填寫匯豐銀行信用卡申請書，並檢具變
    造之丙○○國民身分證影本（換貼他人相片）及偽造之幸福
    人壽保險股份有限公司丙○○各類所得扣繳暨免扣繳憑單等
    ，冒用丙○○名義申請信用卡共2張，迨取得該等信用卡後
    ，旋於該等信用卡背面偽造「丙○○」之簽名署押各1枚（
    合計共2枚）。嗣持上開信用卡至特約商店簽帳消費，連續
    在各該特約商店之信用卡簽帳單之顧客簽名欄，並連續在各
    該特約商店之信用卡簽帳單上之顧客簽名欄上，冒用丙○○
    名義偽造「丙○○」簽名署押而偽造不實之簽帳單私文書後
    ，繼之持該等簽帳單交還各該特約商店內不知情之成年店員
    加以核對而持以行使之犯行，堪以認定。
三、被害人黃雯華部分（即事實欄三所載部分）
  (一)訊據被告甲○○承認自89年7月21日起至89年7月29日，持用
    黃雯華名義的大安銀行信用卡卡號0000000000000000號簽帳
    消費（如附表8所載），簽帳單上面黃雯華的簽名均是伊所
    簽；自89年8月31日起至91年5月31日，持用黃雯華名義的花
    旗銀行信用卡卡號0000000000000000號簽帳消費（如附表9
    所載），簽帳單上黃雯華的簽名均是伊所簽；自89年12月7
    日起至91年3月10日，持用黃雯華名義富邦銀行信用卡卡號
    0000000000000000號簽帳消費（如附表10所載），簽帳單上
    黃雯華的簽名均是伊所簽；持用黃雯華名義大安銀行信用卡
    卡號0000000000000000號，於89年7月28日、89年7月31日2
    次自中國信託銀行永吉分行櫃員機各提領2千元（如附表11
    所載）；持用黃雯華名義花旗銀行信用卡卡號
    0000000000000000號，於89年11月6日、90年1月20日各提領
    1千元、2千元（如附表12所載）；持用黃雯華名義富邦銀行
    信用卡卡號0000000000000000號，於89年12月8日、89年12
    月11日、89年12月13日、89年12月15日各提領1千元、1萬元
    、3千元、3千元（如附表13所載）等情（見本院卷第81頁背
    面至第82頁）。然否認有對黃雯華詐欺，並稱：「他（指黃
    雯華）辦了3 張信用卡給我用，在繳了一年多後，我繳不出
    來」云云（見本院卷第157頁）。
  (二)經查：
  1.證人黃雯華於警詢時證稱：「我是在89年始在台北市○○區
    ○○路107巷34號1樓法泊造型美體工場上班至90年1月離職
    止，陸續申請花旗、富邦、台新3家公司之信用卡」「91 年
    8月台銀行寄帳單催繳通知單給我，我向當初工作地點法泊
    造型美體工場之老闆娘甲○○詢問為何會有3家銀行之帳單
    ，因電話聯絡不上，因此改用信件聯絡後，後來我老闆娘甲○○有回信給我，告知我她會還我這些被刷的錢，要我給她
    一些時間」等語（見92年度偵字第11222號偵查卷第9-10 頁
    ）；黃雯華於原審具結證稱：「我收到嘉義法院的通知，說
    要查封我名下的財產，我去向銀行查詢，他們告訴我已經有
    半年沒有繳信用卡款了」「（你有跟甲○○講你所遭遇的情
    況？）有，她說她要還我，我家人就要我請她寫一張借據，
    後來她並沒有寫給我，也找不到她的人；（後來甲○○有無
    將這些盜刷款項還你？）沒有，一毛錢都沒有給我」等語（
    見原審卷第148-149頁）。從上證詞，可知被告甲○○為臺
    北市○○區○○路107巷34 號1樓法泊造型美體工場負責人
    ，使用89年間在該工場服務之黃雯華之大安商業銀行、花旗
    銀行、富邦銀行等信用卡刷卡消費及預借現金，並使黃雯華
    誤信被告甲○○屆時將依約還款，被告甲○○卻因此受有免
    支付消費金額及預借現金額之利益。迨於91年8月間台新銀
    行寄發帳單催繳通知單，通知黃雯華有信用卡款項尚未繳納
    之際，經向被告甲○○催繳，未獲置理，黃雯華始知受騙等
    情。另查甲○○於89年至91年間，其已因上揭事實一、二所
    載之犯罪等遭臺灣臺北地方法院檢察署分別通緝中，此有臺
    灣臺北地方法院檢察署北檢勇金緝字第0071號通緝書，臺灣
    臺北地方法院檢察署北檢茂金緝字第0939號併案通緝書各1
    份附卷可稽（見86年偵字第23036號偵查卷第37頁、91年偵
    字第24764號偵查卷第67頁），被告甲○○明知自己已無資
    力，仍持續使用黃雯華上開信用卡刷卡消費及預借現金，消
    費金額及預借現金額合計共達23萬5154元之多（見附表8至
    附表13），並向黃雯華佯稱接獲帳單時再將消費金額如數返
    還黃雯華，致使黃雯華陷於錯誤，足認被告甲○○自始即有
    詐欺之意圖；另縱認被告甲○○有償還一部分款項，惟被告
    甲○○於無力償還上開信用卡款項後，仍持續使用上開信用
    卡消費，其任由黃雯華所受金錢、信用之損害擴大，並於事
    後不予置理，亦可認被告甲○○自始即有不予償還之意，卻
    對黃雯華佯稱接獲帳單時再將消費金額如數返還黃雯華，使
    黃雯華陷於錯誤而同意甲○○持上開信用卡簽帳消費及預借
    現金。是故，被告甲○○上開所辯其並無詐欺云云，顯係卸
    責之詞，並不足採。
  2.此外，復有富邦商業銀行信用卡事業總處93年5月12日（93
    ）富邦信卡字第276號函（原審卷第68頁）、黃雯華之富邦
    銀行卡號0000000000000000號萬事達卡消費明細（見原審卷
    第69-71頁）、及富邦銀行信用卡卡號0000000000000000號
    萬事達卡消費明細暨帳單（影本，見92年度偵字第11222號
    偵查卷第14-15頁）；黃雯華之原大安銀行信用卡卡號
    0000000000000000號客戶帳單明細（見92年度偵字第11222
    號偵查卷第16-17頁）；美商花旗銀行93年8月12日（93）政
    查字第3869號函（見原審卷第84頁）及花旗銀行信用卡卡號
    0000000000000000號萬事達卡帳單（見原審卷第91-120頁）
    等在卷可稽。
  (三)綜上，被告甲○○於89年間，基於同事之便，向黃雯華借用
    黃雯華之上開信用卡刷卡消費及預借現金，允諾迨接獲帳單
    時再將消費金額如數返還黃雯華，使黃雯華陷於錯誤，誤信
    被告甲○○屆時將依約還款，遂同意甲○○持上開信用卡簽
    帳消費及預借現金，被告甲○○即持上開信用卡於附表8至
    附表10所載之時地刷卡簽帳消費，另於附表11至附表13所載
    之時地預借現金，迨於91年8月間台新銀行寄發帳單催繳通
    知單，通知黃雯華有信用卡款項尚未繳納之際，經向被告甲○○催繳，未獲置理，黃雯華始知受騙等情，堪以認定。
四、被害人丁○○部分（即事實欄四所載部分）
  (一)訊據被告甲○○承認向告訴人丁○○借款3萬元，以及以「
    王文文」名義簽發票號0000000、0000000、0000000、00000
    00本票4張等事，惟否認有詐欺、偽造有價證券等犯行，辯
    稱其雖曾以王文文名義向丁○○借款，但並無詐欺丁○○之
    行為云云。並稱：「（你是否曾用王文文名義簽發4張本票
    交給丁○○？）有，我有用王文文名義簽發4張本票交給丁○○；（另外有沒有丁○○所講的，也是用王文文名義在類
    似還款證明的簿本上簽名？）這部分我不記得，因他是來店
    裡面，我當時會以王文文名義簽，也是因為那時有乙○○案
    子在身，所以我不簽真名，但我心裡有想要以我們之間的約
    定來還款。」（見本院卷第48頁）；選任辯護人並辯稱: 「
    王文文本來就是被告長久以來使用的別名，因此以此名義簽
    發本票，並不該當偽造有價證券罪」 (見本院卷第81頁背面
    )
  (二)經查：
  1.證人陳炫如於警詢時證稱：「她（指甲○○）留給我王文文
    的年籍資料是（61.8.16，Ｚ000000000，地址是桃園縣桃園
    市○○路11巷1000-3號）假資料。」「因為她（甲○○）向
    我借錢時，我要她留下身分證明資料，她都偽稱已遺失，惡
    意要騙錢。」「（甲○○是否一開始就以『王文文』名字留
    資料給你本人向你詐財？）是的。她一開始就留『王文文』
    向我詐騙錢財。」（見92年度偵字第704號偵查卷第6頁背面
    至第7頁）；於原審具結證稱：「（當時你認識的被告，她
    的名字為何？）『JOJO』，她的名片就是這樣印，大家也都
    這樣稱呼她。（提示92年度偵字第7047號偵查卷第9、10頁
    ）上面這些本票是否由被告交給你的？）是的，是她當面填
    寫，親手蓋指紋，然後親手交給我。（她為何要交這幾張本
    票給你？）她是我的髮型設計師，後來交情比較深的時候，
    因為他們店裡面要搬遷，資金不夠，所以她開口向我借錢，
    她原先要向我借10萬元，後來我向我姊夫借錢，我姊夫說他
    只能借3萬元，我姊夫是開票的，當時是我與被告一起開車
    去我姊夫在五股的工作場所拿，該張我姊夫的支票後來有兌
    現，後來我為了保障我姊夫的權益，要求被告開本票給我，
    且要求她當面開，她就當面開4張本票給我，就是剛剛提示
    給我看發票人為王文文的那4張本票，日期都是當天。（被
    告在開給你本票的時候，本票上面有寫她的地址、名字，你
    有無向她要身分證來核對？）有，我有向她要，可是被告推
    說她爸爸住院，又說她身分證遺失，一直都沒有拿給我看，
    所以當時我都還不知道她的本名是什麼。（該3萬元被告後
    來還了你多少錢。）只還4千元，其餘都沒有還了，且她還
    款的時候，也是以王文文的名義還的，她是在91年6月12日
    還的，第二次是同年的6月20日，2次的金額各是2千元，她
    的簽收條都是寫王文文。（既然如此，你當時為何要借錢給
    他？）因為我與她到後來感情很好，且她也承諾說要用店裡
    的收入還我錢，所以我願意幫助她，不過我不知道她從頭到
    尾都在騙我，是用假名。」（見原審卷第151頁背面至第152
    頁背面）；於本院準備程序具結證稱：「被告簽本票及還款
    給我，他的署名都是用「王文文」，並沒有用本名，這不是
    詐欺，是什麼。還款的時候，我自己有壹本收支本，類似還
    款證明，被告在上面也是用王文文名義來簽名」；（所以用
    王文文名義開立的本票一共有4張？）對。」（見本院卷第
    48頁）。從上證詞，已詳細指訴被告甲○○向丁○○佯稱店
    址遷移急需用款欲向之借款3萬元，丁○○因不知被告甲○○已陷於無資力狀態，遂答應出借款項，並至臺北縣五股鄉
    ○○路○段152號處請渠姊夫周繁章代為開立沒有抬頭的面額
    3 萬元支票1張交付甲○○。嗣經丁○○催討，被告甲○○
    遂以「王文文」名義，接續簽立本票4張交付予丁○○等情
    。
  2.被告甲○○雖辯稱：「我當時會以王文文名義簽，也是因為
    那時有乙○○案子在身，所以我不簽真名，但我心裡有想要
    以我們之間的約定來還款。」云云（見本院卷第48頁）。然
    查：被告甲○○當時既已陷於無資力之狀態，其簽發予丁○○作為擔保之本票係簽署王文文，而非簽署其國民身分證上
    之姓名甲○○，況丁○○向被告甲○○要求提示國民身分證
    核對本票資料時，復謊稱身分證遺失。因此，被告甲○○向
    丁○○借款時，明知已無還款之能力，卻仍施用詐術詐取丁○○之財物，甚為灼然，是此部分被告甲○○所辯，亦係卸
    責之詞，不足採信。
  3.另被告之選任辯護人辯稱：因「王文文」本來就是被告長久
    以來使用的別名，因此以此名義簽發本票，並不該當偽造有
    價證券罪云云（見本院卷第81頁背面）。然查：按刑法上所
    謂偽造有價證券，以無權簽發之人，冒用他人名義簽發為要
    件。又姓名以證明其主體之同一性為已足，並不以簽署戶籍
    登記之姓名為必要，然行為人如以其所謂之偏名或別名為法
    律行為，仍須該偏名或化名係行之有年，且為社會上多數人
    所知，足以證明其主體之同一性時，始足認為適法（參照最
    高法院93年台上字第4460號、96年台上字2138號判決）。本
    件被害人陳炫如於警詢時證稱：被告甲○○留給伊王文文的
    年籍資料為：61年8月16日生，身分證字號：Ｚ000000000號
    ，地址是桃園縣桃園市○○路11巷1000-3號，均核與被告甲○○之年籍資料不符（被告甲○○為55年10 月27日生，身
    分證字號：Ｚ000000000號，91年間戶籍住址為：台中市○○
    區○○路三段139巷1號6樓之28，見本院卷第112頁）；又被
    告甲○○所簽發「王文文」名義之本票4張（影本，見92年
    度偵字第7047號偵查卷第9-10頁），並未載明被告之身分證
    字號，且本票上住址均記載：「桃園市○○路11巷1000-3號
    、台中市○○鄉○○路429號」，然被告甲○○並未設籍於
    上開地址（被告甲○○於85年4月22日至92年6月30日戶籍地
    址為：台中市○○區○○路三段139巷1號6樓之28），此有
    被告甲○○戶籍謄本附卷可稽（見本院卷第112頁）；另丁○○向被告甲○○要求提示國民身分證核對本票資料時，被
    告甲○○偽稱已遺失。綜上，若被告係基於主體同一性而簽
    發上開「王文文」名義之本票4張，自應記載正確之年籍資
    料、地址或提供身分證以供查證。因此，難謂被告甲○○簽
    發上開「王文文」之本票4張，係基於主體同一性而簽發。
    是故，被告之選任辯護人上開所辯，核無足採。
  4.另被告於本院聲請傳喚證人林清治，以證明告訴人所稱被告
    甲○○向伊借款3萬元，實則林清治欲向陳炫如借款，惟被
    告與陳炫如較熟，被告為擔保林清治借款之清償，而簽發本
    票4張予陳炫如，以及證明被告長期使用「王文文」之別名
    對外自稱之事實。然查：被告甲○○於原審、本院95年3 月
    8日準備程序均承認向告訴人丁○○借款3萬元之事實（見原
    審卷第20頁、本院卷第45頁），並未主張該筆3萬元實係林
    清治所借用，且若此事屬實，則對此有利之事實暨證人，被
    告甲○○從案發至原審以及迄本院94年9月9日受理本案，均
    未予聲請傳喚調查，遲至96年4月27日始提出聲請，該證人
    之憑信性，已非無疑；另被告所稱「王文文」為長期使用之
    別名乙事，經查上開本票上記載之地址非當時被告甲○○所
    設籍之住所；又丁○○向被告甲○○要求提示國民身分證核
    對本票資料時，被告復謊稱身分證遺失等情，難謂被告甲○○簽發上開「王文文」之本票4張，係基於主體同一性而簽
    發，均已如前述。是故，被告聲請傳喚證人林清治，無助本
    案事實之釐清，核無必要，附此敘明。
  5.此外，並有被告甲○○冒名「王文文」偽造之本票4張，分
    別為面額新台幣捌仟元票號0000000之本票1張、面額新台幣
    陸仟元票號0000000之本票1張、面額新台幣捌仟元票號
    0000000本票1張、面額新台幣捌仟元票號0000000本票1張，
    總金額為3萬元在卷可稽（影本，見92年度偵字第7047號偵
    查卷第9-10頁）。
  (三)綜上，被告甲○○於91年3月6日18時許，向丁○○佯稱店址
    遷移急需用款欲向之借款3萬元，丁○○因不知被告甲○○
    已陷於無資力狀態，遂答應出借款項，並至臺北縣五股鄉○○路○段152號處請渠姊夫周繁章代為開立沒有抬頭的面額3
    萬元支票1張交付被告甲○○。嗣因丁○○一再催討款項，
    被告甲○○遂於91年6月12日14時許，意圖供行使之用在臺
    北市○○區○○路107巷5之3號附近，以「王文文」名義，
    接續簽立4張本票，總金額為3萬元，而偽造4張本票，再交
    付丁○○，然被告甲○○僅返還4000元後即逃逸無蹤，丁○○始知受騙等情，堪以認定。
五、綜上各節，本案事證明確，被告甲○○有事實欄一、二、三
    、四所載之犯行，均堪以認定，應依法予以論罪科刑。
六、按「行為後法律有變更者，適用行為時之法律。但行為後之
    法律有利於行為人者，適用最有利於行為人之法律。」，刑
    法第2條第1項訂有明文。被告行為後，刑法部分條文已於94
    年2月2日修正公布，並自95年7月1日施行。其中修正後刪除
    刑法第56條連續犯之規定，則被告之犯行，因行為後新法業
    已刪除連續犯之規定，此刪除雖非犯罪構成要件之變更，但
    顯已影響行為人刑罰之法律效果，自屬法律有變更，依新法
    第2條第1項規定，比較新、舊法結果，行為時法律即舊法論
    以連續犯較有利於被告（最高法院95年第8次刑事庭會議決
    議參照）。另修正後之刑法刪除第55條關於牽連犯之規定，
    本件被告所犯行使偽造私文書與利用自動付款設備詐欺取財
    、詐欺取財與偽造有價證券等罪具有牽連犯之關係（詳如後
    述），依修正前即行為時之規定，應從一重之罪處斷；依修
    正後之刑法既已刪除牽連犯之規定，則所犯上述各罪應依數
    罪併罰之規定分論併罰。此刪除雖非犯罪構成要件之變更，
    但顯已影響行為人刑罰之法律效果，自屬法律有變更，依刑
    法第2條第1項之規定，比較新、舊法結果，適用行為時法律
    即舊法論以牽連犯較有利於被告（最高法院95年第8次刑事
    庭會議決議參照）。另行為時即修正前刑法第51條規定：「
    數罪併罰，分別宣告其罪之刑，依左列各款定其應執行者：
    」其中第5款規定：「宣告多數有期徒刑者，於各刑中之最
    長期以上，各刑合併之刑期以下，定其刑期。但不得逾二十
    年。」，修正後刑法第51條第5款規定：「宣告多數有期徒
    刑者，於各刑中之最長期以上，各刑合併之刑期以下，定其
    刑期。但不得逾三十年。」，比較新舊法結果，修正後刑法
    並非較有利於被告，本件被告甲○○所犯連續行使偽造私文
    書、詐欺得利、偽造有價證券等罪（詳如後述），依刑法第
    2條第1項前段，仍應依行為時即修正前刑法第51條第5款之
    規定，定其應執行之刑。又刑法第28條雖亦有修正，惟不論
    依修正前後之規定，被告均成立共同正犯，並無有利不利之
    影響，自毋庸比較新舊法，附此敘明。另按在信用卡背面簽
    名欄簽名，單純自形式上觀察，即足以表示信用卡之簽名者
    於信用卡有效期限內有權使用該信用卡之辨識及證明，並非
    依習慣或特約表示一定用意之證明，性質上係屬刑法第210
    條之私文書（最高法院88年度台上字第5730號判決意旨參照
    ）。次按意圖為自己或第三人不法之所有，以不正方法由自
    動付款設備取得他人之物者，處3年以下有期徒刑、拘役或1
    萬元以下罰金，86年10月8日總統公布施行，同年月10日生
    效之刑法第339條之2第1項定有明文，故以上述方法詐得財
    物者，於該條條文增訂後自不得依刑法第339條第1項之普通
    詐欺罪論處（最高法院90年台上字第3704號判決意旨參照）
    ，併予敘明。
七、另按在信用卡背面簽名欄簽名，自形式上整體觀察，即足以
    知悉係表示信用卡之簽名者於信用卡有效期限內有權使用該
    信用卡之辨識及證明，並非依習慣或特約表示一定用意之證
    明，性質上係屬刑法第210條之私文書。又在信用卡簽帳單
    上簽署姓名，自不待依據習慣或特約，單從形式上觀察，即
    足以知悉係表示已收受特約商店所交付之交易標的物或消費
    標的，含有收據性質，當然屬於刑法第210條所稱之私文書
    （最高法院90年台上字第6898號判決、93年台上字第3419號
    判決參照），先予敘明，核被告甲○○所為係犯：
  1.（1）被告甲○○持偽造之乙○○名義美國商業銀行信用卡
    申請書，並持變造乙○○之國民身分證影本暨駕駛執照影本
    、偽造乙○○之中興人壽公司業務津貼表、偽造之中興人壽
    公司乙○○各類所得扣繳暨免扣繳憑單、乙○○之名片、及
    台北市第五信用合作社戶名乙○○帳號0000000000000之活
    期儲蓄存摺影本等物，向美國商業銀行申請信用卡致美國商
    業銀行陷於錯誤而核發信用卡1張予被告甲○○，係犯刑法
    第216條、第212條之行使變造特種文書罪，第216條、第210
    條之行使偽造私文書罪，及第339條第1項之詐欺取財罪。被
    告甲○○變照特種文書、偽造私文書之低度行為分別為行使
    變造特種文書、行使偽造私文書之高度行為所吸收，應論以
    行使變造特種文書罪、行使偽造私文書罪（70年台上字第
    1107號判例參照）；（2）被告甲○○持偽造之乙○○名義
    中國信託銀行信用卡申請書，並持變造乙○○之國民身分證
    影本暨駕駛執照影本、偽造乙○○之中興人壽公司業務津貼
    表、偽造之中興人壽公司乙○○各類所得扣繳暨免扣繳憑單
    、乙○○之名片、及台北市第五信用合作社戶名乙○○帳號
    0000000000000之活期儲蓄存摺影本等物，向中國信託銀行
    申請信用卡致中國信託銀行陷於錯誤而核發信用卡1張予被
    告甲○○，係犯刑法第216條、第212條之行使變造特種文書
    罪、第216條、第210條之行使偽造私文書罪、第339條第1項
    之詐欺取財罪。被告甲○○變照特種文書、偽造私文書之低
    度行為分別為行使變造特種文書、行使偽造私文書之高度行
    為所吸收，應論以行使變造特種文書罪、行使偽造私文書罪
    ；（3）被告甲○○持偽造之乙○○名義匯豐銀行信用卡申
    請書，並持變造乙○○之國民身分證影本暨駕駛執照影本、
    偽造乙○○之中興人壽公司業務津貼表、偽造之中興人壽公
    司乙○○各類所得扣繳暨免扣繳憑單、乙○○之名片、及台
    北市第五信用合作社戶名乙○○帳號0000000000000之活期
    儲蓄存摺影本等物，向匯豐銀行申請信用卡致匯豐銀行陷於
    錯誤而核發信用卡1張予被告甲○○，係犯刑法第216條、第
    212條之行使變造特種文書罪、第216條、第210條之行使偽
    造私文書罪、第339條第1項之詐欺取財罪。被告甲○○變照
    特種文書、偽造私文書之低度行為分別為行使變造特種文書
    、行使偽造私文書之高度行為所吸收，應論以行使變造特種
    文書罪、行使偽造私文書；（4）被告甲○○持偽造之乙○○名義渣打銀行信用卡申請書，並持變造乙○○之國民身分
    證影本，向渣打銀行申請信用卡致渣打銀行陷於錯誤而核發
    信用卡1張予被告甲○○，係犯刑法第216條、第212條之行
    使變造特種文書罪、第216條、第210條之行使偽造私文書罪
    、第339條第1項之詐欺取財罪。被告甲○○變照特種文書、
    偽造私文書之低度行為分別為行使變造特種文書、行使偽造
    私文書之高度行為所吸收，應論以行使變造特種文書罪、行
    使偽造私文書罪；（5）被告甲○○持偽造之乙○○名義花
    旗銀行信用卡申請書，並持變造乙○○之國民身分證影本暨
    駕駛執照影本、偽造乙○○之中興人壽公司業務津貼表、偽
    造之中興人壽公司乙○○各類所得扣繳暨免扣繳憑單、及台
    北市第五信用合作社戶名乙○○帳號0000000000000之活期
    儲蓄存摺影本等物，向花旗銀行申請信用卡致花旗銀行陷於
    錯誤而核發信用卡1張予被告甲○○，係犯刑法第216條、第
    212條之行使變造特種文書罪、第216條、第210條之行使偽
    造私文書罪、第339條第1項之詐欺取財罪。被告甲○○變照
    特種文書、偽造私文書之低度行為分別為行使變造特種文書
    、行使偽造私文書之高度行為所吸收，應論以行使變造特種
    文書罪、行使偽造私文書罪；（6）被告甲○○於詐得之美
    國銀行信用卡（1張卡號不詳，卡號不詳說明見附表14）、
    中國信託銀行信用卡（卡號000000000000000號）、匯豐銀
    行信用卡（2張，卡號00000000000000000號及
    0000000000000000號）、渣打銀行信用卡（1張卡號不詳，
    卡號不詳說明見附表14）、花旗銀行信用卡（2張，卡號均
    不詳，卡號不詳說明見附表14）等信用卡背面冒用乙○○名
    義偽造「LIE CHIEN HSUN」之簽名署押各1枚（共計7枚），
    以為乙○○分別上開各發卡銀行成立消費付款委託契約之意
    思表示，嗣並持之行使，係犯刑法第216條、第210條之行使
    偽造私文書罪，被告甲○○偽造私文書之低度行為為行使偽
    造私文書之高度行為所吸收，應論以行使偽造私文書罪；（
    7）被告甲○○分別持中國信託銀行信用卡（卡號
    000000000000000號）、匯豐銀行信用卡（卡號
    00000000000000000號）、及匯豐銀行信用卡（卡號
    0000000000000000號）至特約商店簽帳消費，並連續在各該
    特約商店信用卡簽帳單之顧客簽名欄冒用乙○○名義偽造「
    LIE CHIEN HSUN」簽名署押，而偽造不實之簽帳單私文書，
    繼之持該等簽帳單交與特約商店店員核對而持之行使，各特
    約商店之店員均陷於錯誤，誤信其為乙○○本人而按簽名供
    其簽帳消費，並分別交付被告甲○○所購買之財物，係犯刑
    法第216條、第210條之行使偽造私文書罪及同法第339條之
    詐欺取財罪；被告甲○○偽造私文書之低度行為為行使偽造
    私文書之高度行為所吸收，應論以行使偽造私文書罪；（8
    ）被告甲○○持中國信託銀行信用卡（卡號
    0000000000000000號）至自動付款設備預借現金2次共計
    40000元（預借現金明細見附表4），使中國信託銀行所設自
    動付款設備辨識系統陷於錯誤，致使被告甲○○連續以不正
    方法取得付款銀行之現金，係犯刑法第339條之2第1項利用
    自動付款設備詐欺取財罪。
  2.（1）被告甲○○持偽造之丙○○名義匯豐銀行信用卡申請
    書，並持變造丙○○之國民身分證影本、丙○○名片、偽造
    之幸福人壽公司丙○○各類所得扣繳暨免扣繳憑單等，向匯
    豐銀行申請信用卡致匯豐銀行陷於錯誤而核發信用卡1張予
    被告甲○○，係犯刑法第216條、第212條之行使變造特種文
    書罪、第216條、第210條之行使偽造私文書罪、第339條第1
    項之詐欺取財罪。被告甲○○變照特種文書、偽造私文書之
    低度行為分別為行使變造特種文書、行使偽造私文書之高度
    行為所吸收，應論以行使變造特種文書罪、行使偽造私文書
    罪；（2）被告甲○○於詐得之匯豐銀行信用卡（卡號
    0000000000000000號）背面冒用丙○○名義偽造「丙○○」
    之簽名署押1枚，以為丙○○與發卡銀行即匯豐銀行成立消
    費付款委託契約之意思表示，嗣並持之行使，係犯刑法第
    216 條、第210條之行使偽造私文書罪，被告甲○○偽造私
    文書之低度行為為行使偽造私文書之高度行為所吸收，應論
    以行使偽造私文書罪；（3）被告甲○○持匯豐銀行信用卡
    （卡號0000000000000000號）至特約商店簽帳消費，並連續
    在各該特約商店之信用卡簽帳單之顧客簽名欄冒用丙○○名
    義偽造「丙○○」簽名署押，而偽造不實之簽帳單私文書，
    繼之持該等簽帳單交與特約商店店員核對而持之行使，各特
    約商店之店員均陷於錯誤，誤信其為丙○○本人而按簽名供
    其簽帳消費，並分別交付被告甲○○所購買之財物，係犯刑
    法第216條、第210條之行使偽造私文書罪及同法第339條之
    詐欺取財罪；被告甲○○偽造私文書之低度行為為行使偽造
    私文書之高度行為所吸收，應論以行使偽造私文書罪。
  3.被告甲○○向黃雯華佯稱，欲藉由黃雯華所有之大安銀行信
    用卡（卡號0000000000000000號）、花旗銀行信用卡（卡號
    0000 000000000000號）、富邦銀行信用卡（卡號
    0000000000000000號）刷卡消費及預借現金，迨接獲帳單時
    再將消費金額即預借現金額如數返還黃雯華，使黃雯華陷於
    錯誤，誤信甲○○屆時將依約還款，遂同意甲○○持上開黃
    雯華所有之大安、花旗、富邦銀行信用卡簽帳消費及預借現
    金，使被告甲○○受有免支付消費金額及預借現金額之利益
    。則被告甲○○持上開黃雯華所有之大安、花旗、富邦銀行
    信用卡刷卡簽帳消費及預借現金而使黃雯華因此而背負卡債
    之犯行，係犯刑法第339條第2項之詐欺得利罪。公訴意旨認
    此部分被告甲○○應依刑法第339條第1項之詐欺取財罪論處
    ，惟查被告甲○○係向黃雯華佯稱接獲帳單時再將消費金額
    及預借現金額如數返還，使黃雯華陷於錯誤，誤信甲○○屆
    時將依約還款，遂同意甲○○持上開黃雯華所有之大安、花
    旗、富邦銀行信用卡簽帳消費及預借現金，使被告甲○○受
    有免支付消費金額及預借現金額之利益，核屬取得財產上之
    不法利益，自應成立刑法第339條第2項之詐欺得利罪。公訴
    意旨只記載被告甲○○利用黃雯華離職未注意之際，代收黃
    雯華之信用卡，持之盜刷商品等語，應包含被告甲○○向黃
    雯華詐欺之事實，而起訴書只引刑法第339條第1項之詐欺取
    財罪之法條，尚有未洽，惟此起訴社會基本事實同一，本院
    自應予審理，並依法變更起訴法條，併予敘明。
  4.被告甲○○向陳炫如詐借3萬元，係犯刑法第339條第1項之
    詐欺取財罪，被告甲○○並接續簽立以「王文文」名義之新
    台幣捌仟元票號0000000之本票1張、面額新台幣陸仟元票號
    0000000之本票1張、面額新台幣捌仟元票號0000000本票1張
    、面額新台幣捌仟元票號0000000本票1張，共計4張本票，
    總金額為3萬元，並在上揭4張本票上均捺印左手拇指印及偽
    簽「王文文」署押，而偽造4張本票，再交付丁○○，係犯
    刑法第201條之偽造有價證券罪。
  5.綜上犯行，被告甲○○於犯罪事實一、二先後多次行使變造
    特種文書、行使偽造私文書、詐欺取財罪及利用自動付款設
    備詐欺取財之犯行，均時間緊接（均為85年所犯），且各觸
    犯構成要件相同之罪名，顯係各基於概括犯意反覆為之，為
    連續犯，均應依行為時刑法第56條之規定，各論以連續行使
    變造特種文書、連續行使偽造私文書、連續詐欺取財、連續
    利用自動付款設備詐欺取財罪，並均依法加重其刑。又其連
    續行使變造特種文書、連續行使偽造私文書、連續詐欺取財
    之行為，均係同時以一行為觸犯數罪名，應依想像競合犯之
    規定，從一重之連續行使偽造私文書罪處斷。另被告甲○○
    所犯連續行使偽造私文書罪、連續利用自動付款設備詐欺取
    財罪間，有方法、目的或結果之牽連關係，應依行為時刑法
    第55條後段之規定，從一重之連續行使偽造私文書罪處斷。
    又被告於犯罪事實四所犯偽造有價證券罪與詐欺取財罪間，
    有方法、結果之牽連關係，應依行為時刑法第55條後段之規
    定，從一重之偽造有價證券罪處斷。另被告甲○○於犯罪事
    實欄三所犯詐欺得利罪之犯罪時間為89年間、犯罪事實欄四
    所犯偽造有價證券罪之犯罪時間為91年6月間，與上開被告
    甲○○於犯罪事實欄一、二所犯之連續行使偽造私文書等罪
    ，時間上均不密接，犯罪型態亦不相同，難謂基於概括之犯
    意而行之，故應就事實欄一暨二所載之犯罪，事實欄三所載
    之犯罪，以及事實欄四所載之犯罪，分別予以論罪，併予敘
    明。
八、公訴人起訴書證據並所犯法條欄雖未引用刑法第201條第1項
    之罪名（意圖供行使之用而偽造有價證券罪），然此部分之
    事實於起訴書犯罪事實欄已有敘及，且此部分與起訴書所起
    訴之詐欺罪有牽連犯裁判上一罪之關係，自應予以審理。另
    被告所犯刑法第339條之2第1項利用自動付款設備詐欺取財
    罪部分，雖未據起訴，然此部分之犯行與起訴事實欄所載犯
    罪，亦有牽連犯裁判上一罪之關係，為起訴效力所及，本院
    自得併予審理。被告甲○○與年籍不詳之黃姓成年男子，就
    前開變造乙○○國民身分證及駕駛執照、偽造乙○○業務津
    貼表、各類所得扣繳暨免扣繳憑單之行為，有犯意聯絡及行
    為分擔，為共同正犯。被告甲○○與另一位姓名年籍不詳之
    成年人就上開變造丙○○國民身分證及偽造丙○○各類所得
    扣繳暨免扣繳憑單之犯行，亦有犯意聯絡及行為分擔，為共
    同正犯。起訴書雖僅就被告甲○○冒用乙○○名義申請信用
    卡進而盜刷購物，且詐得物品並於簽帳單上偽造乙○○署押
    之犯行，及利用變造丙○○國民身分證、冒用丙○○名義申
    請信用卡使用盜刷購物及於簽帳單上偽造丙○○之署押，而
    未就前開其他部分加以起訴，然因此未起訴部分與起訴部分
    或有牽連犯，或有連續犯之裁判上一罪關係，顯為起訴效力
    所及，基於審判不可分原則，本院應併予審理，附此敘明。
九、原審對被告論罪科刑，固非無見，惟查：(一)原審判決事實一
    (二)及理由認定被告甲○○未經丙○○之同意或授權，於85年
    10 月15日利用變造之丙○○之身分證，偽填信用卡申請書
    ，向中國信託銀行申請信用卡，並持之向特約商家盜刷購物
    ，又於各筆簽帳單上偽簽丙○○之名字，足生損害於中國信
    託銀行管理信用卡之正確性及丙○○之權益，因認被告甲○○此部分行為涉犯刑法第216條、第210條行使偽造私文書及
    第339條第1項詐欺取財等罪。然公訴意旨所指被告甲○○此
    部分犯行尚屬不能證明（詳如後述），原審未予詳察，遽認
    構成犯罪，尚有違誤；(二)原審判決事實欄一(三)及理由認定被
    告甲○○利用其職員黃雯華離職，代收黃雯華向花旗、富邦
    、台新銀行申請之信用卡，予以侵占並持之向商家盜刷商品
    ，足生損害於上開三家銀行管理信用卡之正確性及黃雯華之
    權益，因認被告涉犯刑法第335條第1項侵占罪、刑法第210
    條偽造私文書罪、刑法第216條、第210條行使偽造私文書罪
    、刑法第339條之2利用自動付款設備詐欺取財等罪。然被告
    甲○○使用黃雯華之信用卡刷卡消費及預借現金此部分之行
    為係經黃雯華同意，自不構成刑法第335條第1項侵占罪、刑
    法第210條偽造私文書罪、刑法第216條、第210條行使偽造
    私文書罪、刑法第339條之2利用自動付款設備詐欺取財等罪
    （詳如後述），原審未予詳察，遽認構成犯罪，亦有違誤；
    (三)被告甲○○犯刑法第201條第1項之偽造有價證券罪部分，
    公訴人於起訴書內雖未引用刑法第201條第1項之罪名，然此
    部分事實於起訴書內已有敘及，且此部分與起訴書所起訴之
    詐欺罪有牽連犯裁判上一罪之關係，顯為起訴範圍所及，原
    審未予審理，亦有未洽；(四)被告於事實欄三所犯之詐欺取財
    罪犯罪時間為89年間、事實欄四所犯之偽造有價證券罪犯罪
    時間為91年6月間，與上開被告甲○○於事實欄一、二所犯
    之連續行使偽造私文書等罪犯罪時間為85年間，時間上均不
    密接，犯罪型態亦不相同，難謂基於概括之犯意而行之，應
    分論併罰；原審未予詳察，遽以連續犯裁判上一罪之關係予
    以論處，尚有未合；(五)原判決對於被告甲○○持偽造乙○○
    名義中國信託商業銀行、匯豐銀行信用卡刷卡消費及預借現
    金之金額，以及持偽造丙○○匯豐銀行信用卡刷卡消費之金
    額，均未具體認定，亦有未洽。被告甲○○上訴意旨以：被
    害人乙○○部分，伊以乙○○名義申請中國信託商業銀行、
    匯豐銀行信用卡，係經乙○○同意，非原判決所載未經乙○○同意云云，指摘原審判決不當。然查：被告甲○○未經乙○○同意申請上開中國信託商業銀行、匯豐銀行信用卡，業
    據被告於原審承認；且乙○○於原審亦否認有同意被告甲○○以其名義申請中國信託商業銀行、匯豐銀行信用卡，可認
    被告甲○○未經乙○○同意申請上開中國信託商業銀行、匯
    豐銀行信用卡乙節，核與事實相符（已如前述），原判決關
    於此部分之認定，並無違誤。又被告甲○○上訴仍執前詞，
    否認有以丙○○名義申請匯豐銀行信用卡或使用丙○○名義
    之匯豐銀行信用卡簽帳消費之犯行，然查：上開「丙○○」
    名義匯豐銀行信用卡申請書上「丙○○」之簽名筆跡與甲○○之筆跡相似；且被告甲○○在上開「丙○○」名義匯豐銀
    行信用卡申請書上記載之帳單及居住地址，即係其當時居住
    之樓層，並可取得銀行核發寄送之信用卡及帳單；參酌被告
    甲○○業承認確有自證人丙○○處取得其國民身分證影本，
    以及復有上開「丙○○」名義匯豐銀行信用卡申請書、消費
    明細表等資料，被告甲○○以丙○○名義申請匯豐銀行信用
    卡或使用丙○○名義之匯豐銀行信用卡簽帳消費之犯行，足
    堪認定（已如前述），被告上訴否認此部分犯行，並無理由
    。被告上訴意旨另以：被害人丁○○部分，伊承認有向丁○○借款，惟否認有詐欺之犯行云云。然查：被告甲○○向告
    訴人丁○○借款3萬元，並以「王文文」名義簽發票號
    0000000、0000000、0000000、0000000本票4張予丁○○等
    事，業據被告承認，而被告甲○○當時既已陷於無資力之狀
    態，卻於簽發予丁○○之本票上簽署「王文文」，而非簽署
    其真實姓名；且於上開本票上記載之地址亦非當時被告甲○○所設籍之住所；又丁○○向被告甲○○要求提示國民身分
    證核對本票資料時，被告復謊稱身分證遺失等情，綜上可認
    被告甲○○向證人丁○○借款時，明知已無還款之能力，卻
    仍施用詐術詐取證人丁○○之財物，並偽造「王文文」名義
    之本票4紙交予丁○○等犯罪事實（已如前述），被告上訴
    否認此部分犯行，亦無理由。惟原判決既有上揭可議之處，
    自屬無法維持，應由本院予以撤銷改判。另按由被告上訴或
    為被告利益上訴，第一審判決適用法條不當而撤銷者，第二
    審得諭知較重於原審判決之刑，刑事訴訟法第370條但書定
    有明文。本件被告甲○○犯刑法第201條第1項之偽造有價證
    券罪部分，公訴人於起訴書內雖未引用刑法第201條第1項之
    罪名，然此部分事實於起訴書內已有敘及，且此部分與起訴
    書所起訴之詐欺罪有牽連犯裁判上一罪之關係，顯為起訴範
    圍所及，原審未予審究，其適用法條顯然不當；又被告於事
    實欄三所犯之詐欺取財罪犯罪時間為89年間、事實欄四所犯
    之偽造有價證券罪犯罪時間為91年6月間，與上開被告甲○○於事實欄一、二所犯之連續行使偽造私文書等罪犯罪時間
    為85年間，時間上均不密接，犯罪型態亦不相同，難謂基於
    概括之犯意而行之，應分論併罰；原審未予詳察，遽以連續
    犯裁判上一罪之關係予以論處，適用法條亦有不當，因此自
    無不利益變更禁止原則之適用。爰審酌被告甲○○之素行、
    犯罪動機、目的、手段、所生危害暨犯罪後之態度等一切情
    狀，就其所犯三罪分別量處被告甲○○有期徒刑拾月、伍月
    、年，並定應執行刑有期徒刑年捌月，以示懲儆。
十、沒收：
    被告甲○○偽造之乙○○名義美國銀行信用卡申請書、中國
    信託銀行信用卡申請書、匯豐銀行信用卡申請書、渣打銀行
    信用卡申請書、花旗銀行信用卡申請書，偽造之丙○○名義
    匯豐銀行申請書，雖為供被告犯罪所用之物，惟既已分別行
    使交付予美國銀行、中國信託銀行、匯豐銀行、渣打銀行、
    花旗銀行，顯已非屬被告所有，毋庸沒收。然美國銀行信用
    卡申請書上偽造之乙○○署押1枚、中國信託銀行信用卡申
    請書上偽造之乙○○署押2枚、匯豐銀行信用卡申請書上偽
    造之乙○○署押1枚、渣打銀行信用卡申請書上偽造之乙○○署押1枚、花旗銀行信用卡申請書上偽造之乙○○署押2枚
    、匯豐銀行申請書上偽造之丙○○署押2枚，仍應依刑法第
    219條之規定，不問屬於犯人與否，均宣告沒收之。至被告
    甲○○冒用乙○○名義申請之中國信託銀行1張信用卡（卡
    號：0000000000000000號）、匯豐銀行2張信用卡（卡號：
    0000000000000000號、0000000000000000號），依信用卡約
    定條款所示，該等信用卡分別屬聯合信用卡處理中心會員之
    各該發卡銀行所有，並非被告所有，惟其上偽造之「LIE
    CHIEN HSUN」簽名署押各1枚（合計共7枚），仍應依刑法第
    219條之規定，不問屬於犯人與否，宣告沒收之。另被告甲○○冒用告訴人丙○○名義所申請之匯豐銀行2張信用卡（
    卡號：0000000000000000號、另張卡號不詳），依信用卡約
    定條款所示，該等信用卡分別屬聯合信用卡處理中心會員之
    發卡銀行所有，並非被告所有，惟其上偽造之丙○○署押共
    2枚，亦應依刑法第219條之規定，不問屬於犯人與否，宣告
    沒收之。至被告甲○○偽造之信用卡簽帳單持卡人存根聯，
    雖為被告所有供犯罪所用之物，然既未扣案，年代復已甚為
    久遠，迄今已約11年左右，且亦無證據證明現尚存在而未滅
    失，爰不宣告沒收。另被告偽造之「王文文」名義面額新台
    幣捌仟元票號0000000之本票壹張、面額新台幣陸仟元票號
    0000000之本票壹張、面額新台幣捌仟元票號0000000本票壹
    張、面額新台幣捌仟元票號0000000本票壹張（共計肆張）
    ，不問屬於犯人與否，均依刑法第205條沒收之。又被告甲○○偽造乙○○、丙○○署押之簽帳單特約商店存根聯或收
    單銀行存查聯，業經被告甲○○提出交予各該特約商店而非
    屬被告所有，且簽帳單正本因已逾特約商店保存消費簽單之
    期限而銷毀滅失，此有中國信託商業銀行信用卡處91年11
    月5日中信卡管91058號簡便行文表稿（見91年度偵字第
    24764號偵查卷第6頁）、香港上海匯豐銀行有限公司臺北分
    行91年11月5日（91）港匯銀卡第02352號函（見91年度偵字
    第24764號偵查卷第7頁）、台新國際商業銀行92年4月23日
    台新信卡字第920118號函（見92年度偵字第11222號偵查卷
    第3頁）、富邦商業銀行信用卡部92年4月15日（92）富邦信
    卡字第117號函（見92年度偵字第11222號偵查卷第4頁）、
    中國信託銀行93年5月18日刑事陳報狀（見原審卷第37頁
    ）、香港商香港上海匯豐銀行93年5月19日
    （93）港匯銀卡字第04190號函（見原審卷第53頁）、富邦
    商業銀行信用卡事業總處93年5月12日（93）富邦信卡第276
    號函（見原審卷第68頁）、荷蘭銀行93年5月25日（風管）
    荷銀（信）字第930516號函（見原審卷第80頁）、美商花旗
    銀行台北分行93年8月12日（93）政查字第3869號函（見原
    審卷第84頁）、中國信託銀行94年5月19日刑事陳報及附帶
    民事訴訟狀（見原審卷第196-1 97頁）、香港商香港上海匯
    豐銀行94年5月16日（94）港匯銀卡字第05172號函（見原審
    卷第207頁）、英商渣打銀行股份有限公司臺北分公司94年5
    月17日（94）渣信字第0433號函（見原審卷第255頁）、美
    商花旗銀行臺北分行94年5月31日（94）政查字第6386號函
    （見原審卷第259頁）等在卷可稽，是此部分本院無從宣告
    沒收，該等簽帳單特約商店存根聯或收單銀行存查聯上偽造
    乙○○、丙○○之署押，亦無從依刑法第219條之規定，宣
    告沒收，併予敘明。
貳、不另為無罪諭知部分
一、(一)公訴意旨另以：甲○○基於意圖為自己不法所有等概括犯
    意，於85年10月15日利用變造之丙○○之身分證，未經丙○○同意，偽填信用卡申請書，向中國信託銀行申請信用卡，
    並持之向好來屋傢俱有限公司等商家盜刷購物，計盜刷中國
    信託銀行卡17萬3678元，又於各筆簽帳單上偽簽丙○○之名
    字，足生損害於中國信託銀行管理信用卡之正確性及丙○○
    之權益，因認被告甲○○涉犯刑法第216條、第210條行使偽
    造私文書及第339條第1項詐欺取財罪嫌。
  (二)按犯罪事實應依證據認定之，無證據不得推定其犯罪事實。
    且檢察官就被告犯罪事實，應負舉證責任，並指出證明之方
    法。刑事訴訟法第154條第2項、第161條第1項分別定有明文
    。又刑事訴訟法第301條第1項規定：「不能證明被告犯罪或
    其行為不罰者，應諭知無罪之判決」。因此檢察官對於起訴
    之犯罪事實，應負提出證據及說服之實質舉證責任，倘所提
    出之證據，不足為被告有罪之積極證明，或其指出證明之方
    法，無從說服法院以形成被告有罪之心證，基於無罪推定之
    原則，自應為被告無罪判決之諭知（參照最高法院29年上字
    第3105號、最高法院30年上字第816號、最高法院92年台上
    字第128號判例）。
  (三)經查：
  1.告訴人丙○○遭不明之人於85年10月15日冒名偽造丙○○名
    義中國信託銀行信用卡申請書（上有偽造丙○○之簽名署押
    2 枚，住址登載為桃園縣桃園市○○路1000之3號11樓之5）
    持向中國信託銀行申請信用卡，致中國信託銀行誤認係丙○○本人申請信用卡使用，而核發1張信用卡（卡號：
    0000000000000000 號），該不明之人在前開信用卡之背面
    偽造「丙○○」之簽名署押1枚，以為丙○○與中國信託銀
    行成立消費付款委託契約之意思表示，而偽造該等私文書，
    足以生損害於中國信託銀行、財團法人聯合信用卡處理中心
    對於信用卡客戶管理之正確性、及丙○○。該不明之人並自
    85年10月18日起持該中國信託銀行信用卡至特約商店刷卡簽
    帳消費（消費明細見附表6），並連續在各該特約商店之信
    用卡簽帳單上之顧客簽名欄上，冒用丙○○名義偽造「丙○○」簽名署押而偽造不實之簽帳單私文書後，繼之持該等簽
    帳單交還各該特約商店內不知情之成年店員加以核對而持以
    行使。該不明之人另自85年11月1日起持前開申請之卡號
    0000000000000000號之中國信託銀行信用卡至中國信託銀行
    桃園某分行自動櫃員機（即自動付款設備）前，連續5次插
    入該信用卡，鍵入密碼及金額預借現金，使該銀行所設自動
    付款設備辨識系統陷於錯誤，誤認其係有正當權源持卡人，
    致使甲○○連續以該不正方法由該等自動付款設備取得現金
    共計76000元（預借現金明細見附表7）。此等犯罪事實有中
    國信託銀行93年5月18日刑事陳報狀（見原審卷第37-40頁）
    、中國信託銀行信用卡申請書（見原審卷第42頁）、中國信
    託銀行卡號0000000000000000號信用卡客戶消費明細表（見
    原審卷第43-51頁）等在卷可稽。
  2.告訴人即證人丙○○於警詢時證稱：「如何被冒名申請我不
    清楚，涉案對象可能是甲○○；甲○○與我曾為同事，她要
    取得我的資料很簡單，且根據幸福人壽與中興人壽所提供之
    甲○○住址與中國信託帳單地址相符，故甲○○涉案之可能
    性最大」等語（見91年度偵字第24764號偵查卷第27頁背面
    ）；丙○○於檢訊時證稱：「她（按甲○○）本是我朋友，
    向她買保險，我並未請她代申請中國信託信用卡，但發現她
    私自申請並用以盜刷，我因保險有寄身份證影本給她，但資
    料是假的，盜刷地均是在桃園；（提示申請書，其上簽名係
    你所簽？）不是」等語（見91年度偵字第24764號偵查卷第
    47頁正、反面）；丙○○於原審時具結證稱：「（你有無將
    身份證交給被告？）有，我記得有一次她向我要身份證及郵
    局存摺，而我只有寄給她身份證影本；（身份證正面照片是
    否是你本人？）這不是我的照片，上面的人我也不認識。這
    上面的身份證字號與我的相同。後面的戶籍資料與我剛剛回
    答的一樣，至於父母欄所寫的資料（父：陳朝進，母：吳雪
    雲）也不對；（是否收到中國信託的信用卡？）沒有，帳單
    我也沒有收到」等語（見原審卷第173頁）。丙○○於本院
    準備程序時具結證稱：「（提示本院卷附中國信託商銀信用
    卡申請書，本院卷第23頁，法官問證人丙○○：該中國信託
    商銀申請書上的丙○○簽名是你簽的嗎？不是我簽的」等語
    （見本院卷第46-47頁）。綜上證詞可認，被告甲○○曾替
    丙○○辦理保險，取得其身分證影本資料；而丙○○並未向
    中國信託銀行申請信用卡，亦未曾持中國信託銀行信用卡刷
    卡消費，而「丙○○」名義之中國信託銀行信用卡申請書係
    他人偽造，申請時所用之身分證（影本）係經換貼相片後之
    變造身分證等情。
  3.本院將「丙○○」名義之中國信託銀行信用卡申請書上「丙○○」之簽名，與被告甲○○之簽名筆跡（見本院卷第10
    、11、15、49、52、82頁背面，原審卷第22、29、121、122
    、183、184頁，92年偵緝字第1140號卷第4、21頁背面）、
    丙○○本人之簽名筆跡（見本院卷第49、50、65頁背面、第
    67頁至第71頁、原審卷第156頁、92年偵緝字第1140號卷第
    12頁背面）送請法務部調查局鑑定，經法務部調查局將上開
    中國信託信用卡申請書原件其上「丙○○」簽名字跡編為甲
    一類字跡、本院提供之上開丙○○之簽名筆跡編為乙類字跡
    、被告甲○○之簽名筆跡編為丙類字跡，以照相放大、特徵
    比對、歸納分析等鑑定方法，鑑定結果為：一、甲一類字跡
    與乙、丙類字跡筆劃特徵均不同，此有法務部調查局96年1
    月17日調科貳字第09600025160號鑑定通知書附卷可稽（見
    本院卷第92至97頁）。據此鑑定，上開「丙○○」名義之中
    國信託銀行信用卡申請書上「丙○○」之簽名，與丙○○本
    人之簽名字跡筆劃特徵不同，可認非丙○○本人所簽名書寫
    ；然上開「丙○○」名義之中國信託銀行信用卡申請書上「
    丙○○」之簽名，亦與被告甲○○之簽名字跡筆劃特徵不同
    ，可認該中國信託銀行信用卡申請書上「丙○○」之簽名，
    並非被告甲○○所簽署。
  4.另查上開「丙○○」名義之中國信託銀行媚登峰信用卡申請
    書（85年10月15日申請）上帳單及居住地址記載為：「桃園
    縣桃園市○○路1000之3號11樓之5」，有中國信託銀行媚登
    峰信用卡申請書可稽（見原審卷第42頁）（被告甲○○偽造
    「乙○○」名義美國銀行、渣打銀行、花旗銀行信用卡申請
    書上居住地址及帳單寄送地址記載為：「台南市○○路○段
    603號15樓之1」；中國信託銀行、匯豐銀行信用卡申請書上
    居住地址記載為：「台南市○○路○段603號15樓之1」，帳
    單寄送地址記載為：「台南市○○路○段601號2樓」，見86
    年偵字第4263號卷第6頁，原審卷第198、209、256、260頁
    ）。被告甲○○自承曾居住於上開地址（即桃園縣桃園市○○路1000之3號11樓之5）（見原審卷第173頁）。查被告甲○○並無設籍於桃園縣桃園市○○路1000之3號11樓之5，然
    曾於81年1月11日至85年4月22日設籍於桃園縣桃園市○○路
    1000之3號11樓之3，此有臺北市政府民政局86年12月29日北
    市民四字第8623758900號函、桃園縣桃園市○○路1000之3
    號11樓之3戶籍謄本附卷可稽（見86年度偵字第23036號偵查
    卷第31頁、本院卷第112至第113 頁）。而桃園縣桃園市○○路1000之3號11樓之5與被告甲○○曾設籍之桃園縣桃園市
    ○○路1000之3號11樓之3，係屬同號、同樓之相鄰住戶；且
    被告甲○○於本院證稱：桃園縣桃園市○○路1000之3號11
    樓之5是伊在幸福人壽保險公司的同事在住（見本院96年4月
    25日準備程序筆錄）。因此，被告甲○○雖有可能於桃園縣
    桃園市○○路1000之3號11樓之5處取得銀行核發寄送之信用
    卡及帳單。然上開「丙○○」名義中國信託銀行信用卡申請
    書上「丙○○」之簽名筆跡既與被告甲○○之筆跡不符（已
    如前述），難僅憑被告甲○○曾取得丙○○之身分證影本，
    上開匯豐銀行信用卡申請書上所載地址與被告甲○○住居所
    同樓層，而可取得銀行核發寄送之信用卡及帳單等情，即認
    被告甲○○有公訴意旨所指冒用丙○○之名義填寫中國信託
    銀行信用卡申請書，持以向中國信託銀行申請信用卡，並持
    上開中國信託銀行核發之信用卡至特約商店簽帳消費之犯行
    。
  5.另關於上開「丙○○」名義之中國信託銀行信用卡簽帳單部
    分，中國信託銀行以刑事陳報狀陳報說明：簽帳單正本部分
    ，除預借現金同金融卡使用並無簽單使用無法提出外，開卡
    後至86年6月之各筆消費款項其簽單正本需向收單銀行索取
    ，其他為陳報人（即中國信託銀行）收單部分，均為三聯單
    ，惟因超過5年保存期限，另因與特約商店約定簽單保存期
    限為1年，可能已遭銷毀，故無法提供簽帳單正本（見原審
    卷第37-38頁）。因此，「丙○○」名義之中國信託銀行信用
    卡簽帳單並無從加以鑑定筆跡，從而，亦無從證明被告甲○○有公訴人指稱伊未經丙○○同意，持上開「丙○○」名義
    中國信託銀行申請信用卡向各特約商店盜刷購物，又於各筆
    信用卡簽帳單上偽簽丙○○名字以及持該信用卡詐借現金之
    犯行。
  6.此外，本院復查無其他積極證據證明被告甲○○確有公訴人
    所指此部分之行使偽造私文書及詐欺取財之犯行，自屬不能
    證明被告此部分之犯罪。被告甲○○上訴意旨否認有偽造丙○○名義申請中國信託銀行信用卡並持以行使，於信用卡簽
    帳單上偽簽丙○○簽名署押之部分，核有理由。惟因公訴人
    認被告甲○○此部分之犯行與上開經本院論罪科刑部分間，
    有連續犯之裁判上一罪關係，爰不另為無罪之諭知，附此敘
    明。
二、(一)公訴意旨又以：被告甲○○基於意圖自己不法所有之犯意
    ，於90年1月間，在臺北市○○路107巷34號1樓，利用其職
    員黃雯華離職未注意之際，代收黃雯華向花旗、富邦、台新
    銀行申請之信用卡，並持之向商家盜刷商品，計盜刷花旗銀
    行信用卡81,951元，富邦銀行信用卡60,420元，台新銀行信
    用卡112,327元，共詐得154,698元，足生損害於上開三家銀
    行管理信用卡之正確性及黃雯華之權益，因認被告涉犯刑法
    第216條、第210條行使偽造私文書及刑法第339條第1項詐欺
    取財等罪嫌。
    (二)按刑法第210條之偽造文書，以無制作權之人冒用他人名
    義而制作該文書為要件之一，如果行為人基於他人之授權委
    託，即不能謂無制作權，自不成立該條之罪（最高法院47年
    台上字第226號判例意旨參照）。若真正信用卡持卡人本人
    授權或同意行為人於信用卡背面簽名欄簽具本人姓名，自形
    式上整體觀察，乃行為人基於本人授權委託，不能謂無制作
    權，自不成立刑法第210條之偽造文書罪。又若真正信用卡
    持卡人本人授權或同意行為人於信用卡簽帳單簽具本人的姓
    名，本人應負民法上授權人責任，即持卡人本人應依據其與
    發卡銀行間之約定，對行為人依其授權所購物品或接受服務
    ，均應按簽帳單之消費金額，付款予發卡銀行。因此，行為
    人既經本人授權委託，自不得以刑法第210條偽造私文書罪
    相繩。另按刑法第216條行使偽造私文書之罪，必其所行使
    之私文書，具備偽造罪之要件，始可成立，如係串令他人冒
    用自己名義作成文書，縱使所載不實，仍屬虛偽行為，不能
    構成偽造私文書罪，從而行使之，亦即不能以行使偽造私文
    書罪相繩（最高法院33年上字第483號判例意旨參照）。上
    開經信用卡持卡人本人授權或同意行為人於信用卡背面簽名
    欄簽具本人姓名之文書，及真正信用卡持卡人本人授權或同
    意行為人於信用卡簽帳單簽具本人姓名之文書，行為人均不
    構成刑法第210 條偽造私文書罪之要件，從而行為人行使之
    ，亦均不構成刑法第216條行使偽造私文書罪，先予敘明。
  (三)經查：
  1.訊據被告甲○○承認自89年7月21日起持黃雯華之大安銀行
    卡號0000000000000000號信用卡至各特約商店刷卡簽帳消費
    （消費明細見附表8），自89年8月31日起持黃雯華之花旗銀
    行卡號0000000000000000號信用卡至各特約商店刷卡簽帳消
    費（消費明細見附表9），自89年12月7日起持黃雯華之富邦
    銀行卡號0000000000000000號信用卡至各特約商店刷卡簽帳
    消費（消費明細見附表10）（以上總計用黃雯華名義簽署黃
    雯華之姓名157枚)；另自89年7月28日起持前開黃雯華之大
    安銀行卡號0000000000000000號信用卡至中國信託銀行永吉
    分行自動提款機（即自動付款設備）前，連續2次插入該信
    用卡，鍵入密碼及金額預借現金，取得現金共計4000元（預
    借現金明細見附表11）；自89年11月6日起持前開黃雯華之
    花旗銀行卡號0000000000000000號信用卡至不詳地點之自動
    提款機（即自動付款設備）前，連續2次插入該信用卡，鍵
    入密碼及金額預借現金，取得現金共計3000元（預借現金明
    細見附表12）；自89年12月8日起持前開黃雯華之富邦銀行
    卡號0000000000000000號信用卡至中國信託銀行某分行自動
    提款機（即自動付款設備）前，連續4次插入該信用卡，鍵
    入密碼及金額預借現金，取得現金共計17000元（預借現金
    明細見附表13）等情（見本院卷第81頁背面至第82頁）。此
    外，並有富邦商業銀行信用卡事業總處93年5月12日
    （93）富邦信卡字第276號函（原審卷第68頁）、黃雯華之
    富邦銀行卡號0000000000000000號萬事達卡消費明細（見原
    審卷第69-71頁）、及富邦銀行信用卡卡號
    0000000000000000 號萬事達卡消費明細暨帳單（影本，見
    92年度偵字第11222 號偵查卷第14-15頁）；黃雯華之原大
    安銀行信用卡卡號0000000000000000號客戶帳單明細（見92
    年度偵字第11222 號偵查卷第16-17頁）；美商花旗銀行93
    年8月12日（93）政查字第3869號函（見原審卷第84頁）及
    花旗銀行信用卡卡號0000000000000000號萬事達卡帳單（見
    原審卷第91-120頁）等在卷可稽。足認被告甲○○上開供述
    ，核與事實相符。
  2.惟被告甲○○否認有偽造文書、行使偽造文書、詐欺取財 (
    使用信用卡向商家詐欺取財)利用自動付款設備詐欺取財等
    犯行，辯稱：其係得告訴人黃雯華之授權、同意後，方於如
    事實欄三所載之時、地持黃雯華所申請之信用卡簽帳消費或
    預借現金等語。並於本院準備程序訊問時陳稱：「（黃雯華
    的信用卡背面的黃雯華簽名署押，是不是你冒簽的？）富邦
    、大安的信用卡背面的署押是我簽的，花旗銀行是雯華自己
    簽的；（拿黃雯華信用卡到特約商店消費在帳單上簽黃雯華
    署押，這部分是否你簽的？）我有簽，但是都經過黃雯華同
    意；（三張信用卡都有使用，都有簽黃雯華署押？）有，但
    都是經過黃雯華同意，我才敢簽」等語（見本院卷第47頁）
    。
  3.黃雯華於警詢時證稱：「我是在89年始在台北市○○區○○
    路107巷34號1樓法泊造型工場上班至90年1月離職止，陸續
    申請花旗、富邦、台新3家公司之信用卡，通訊地址皆是我
    三民路107巷1樓之工作地址，但是我都沒有收到信用卡，因
    此以為申請信用卡未被核准，所以沒有理會，直至91年8月
    台新銀行寄帳單催繳通知單給我，才得知台新信用卡申請有
    核准，因此我立刻向花旗、富邦兩家銀行求證，也皆核准申
    請信用卡；向當初工作地點法泊造型工場之老闆娘甲○○詢
    問為何會有3家銀行之帳單，因電話聯絡不上，因此改用信
    件聯絡後，後來我老闆娘甲○○有回信給我，告知我她會還
    我這些被刷的錢，要我給她一些時間，所以才知道是她盜刷
    我的信用卡，信封中並有3張剪掉的信用卡」等語（見92年
    度偵字第11222號偵查卷第9-10頁）；惟黃雯華於偵查中撤
    回告訴（見92年偵緝字第1140號偵查卷第16頁）；另黃雯華
    於原審具結證稱：「（提示富邦銀行信用卡申請書）這資料
    是我的，也是我填寫的，我有向富邦銀行申請信用卡，但是
    我後來並沒有收到信用卡；（檢察官詰問證人這張卡你是與
    銀行約定如何取卡？）好像是用寄的，是寄到台北市○○路
    的法泊造型工廠。該店是被告所開的店；（你後來有無收到
    這張卡？有無使用該卡消費？）我沒有收到，我也沒有使用
    該卡去消費；（提示同上卷宗內花旗銀行信用卡申請書，你
    有無申請花旗銀行信用卡？上面的筆跡是否你的？）是我申
    請的，筆跡也是我的。我也沒有收到這張卡片，我也沒有使
    用該卡消費；（當時同一時間左右，除了花旗銀行、富邦銀
    行以外，是否還有申請其他銀行的信用卡？）好像還有大安
    銀行的信用卡，當時這張卡之所以會申請，是因為甲○○告
    訴我說有一個飲水機的直銷事業可以做看看。大安銀行的這
    張信用卡我也沒有收到，也從來沒有使用過該卡去消費；（
    以上所說的富邦銀行、大安商銀、花旗銀行的信用卡，你有
    無授權任何人可以去刷卡消費？）沒有；（你曾經在警詢中
    稱關於這三家銀行在沒有你授權的情況下被盜刷了，而你有
    跟被告聯絡，被告有回信給你，告知你說她會還你這些被刷
    的錢，是否可以敘述你如何發現這個情況？）我是收到嘉義
    法院的通知，說要查封我名下的財產，我去向銀行查詢，他
    們告訴我已經有半年沒有繳信用卡款了，我告訴他們我沒有
    使用他們的卡消費，經過和這三家銀行聯繫的結果，我是同
    意償還他們信用卡的卡款，只要他們給我平靜的生活就好了
    ，銀行的人說既然這樣就要我先去警察局報案。後來我有去
    把卡款全部繳交完畢；（你有跟甲○○講你所遭遇的情況？
    ）有，她說她要還我，我家人就要我請她寫一張借據，後來
    她並沒有寫給我，也找不到她的人；（當你向被告講這種情
    況的時候，她有說這些是她去刷卡的？）她有承認；（後來
    甲○○有無將這些盜刷款項還你？）沒有，一毛錢都沒有給
    我；（你在偵查中曾經遞交撤銷告訴書，為何你會撤銷告訴
    ？）因為我想說錢我已經繳清了，可是我不知道這是不能撤
    銷告訴的案件；（你當時撤銷告訴的意思是否要原諒被告的
    意思？）是的，因為既然錢我已經繳了，且我還在求學當中
    ，南北奔跑很不方便，所以我才遞狀撤銷告訴，其實我也不
    敢奢望被告會償還我；（既然她錢沒有還你，你現在還要原
    諒她？）我還是願意原諒她，因為我想要過平靜的生活。」
    等語（見原審卷第148-151頁）。從上，黃雯華於警詢時雖
    稱伊沒有收到信用卡，向被告甲○○詢問為何會有3家銀行
    之帳單，被告甲○○回信後才知道是被告甲○○使用伊名義
    之3張信用卡，被告甲○○信封中並有3張剪掉的信用卡云云
    ，然未提出所稱收到剪掉的3張信用卡以供查證。又黃雯華
    於偵查中即撤回告訴，並將所欠銀行之信用卡款項繳清，惟
    被告甲○○持上開黃雯華名義之信用卡於附表8至附表13所
    載之時、地刷卡簽帳消費、預借現金之金額共達23萬5154元
    ，造成黃雯華財產之損害匪淺，按一般常情，若被告甲○○
    未經黃雯華同意使用上開黃雯華名義之信用卡，黃雯華理應
    續為告訴，以求訴訟程序救濟其所受損害。然黃雯華卻於偵
    查中撤回告訴，足見黃雯華稱未同意被告王文使用上開黃雯
    華名義之信用卡簽帳消費或預借現金云云，尚非無疑，自不
    得單憑黃雯華片面指訴，遽為不利於被告之認定。
  4.另被告甲○○於本院準備程序訊問時陳稱：「（黃雯華的信
    用卡背面的黃雯華簽名署押，是不是你冒簽的？）富邦、大
    安的信用卡背面的署押是我簽的，花旗銀行是雯華自己簽的
    」（見本院卷第47頁）。被告甲○○承認上開黃雯華名義之
    富邦銀行、大安銀行信用卡背面的署押是伊所簽，上開黃雯
    華名義之花旗銀行信用卡背面的署押為黃雯華所簽署，若確
    未經過黃雯華同意或授權，被告甲○○自可全數否認為其所
    簽，然而被告甲○○卻明確自承富邦、大安的信用卡背面的
    簽名為伊所簽署，花旗銀行信用卡背面的簽名則為黃雯華本
    人所簽署；且黃雯華於警詢中既曰收受到被告甲○○所寄送
    之上開3張剪掉之信用卡，然卻無法提出以供查證。綜上，
    可認被告甲○○所辯稱：上開黃雯華之富邦、大安的信用卡
    背面的簽名為伊所簽署，花旗銀行信用卡背面的簽名為黃雯
    華本人自行簽署，以及伊係經過黃雯華同意，方使用上開3
    張黃雯華名義之信用卡簽帳消費或預借現金等語，尚非顯不
    可採。
  5.揆諸上開說明，被告甲○○雖確有持黃雯華之富邦、大安、
    花旗信用卡簽帳消費及預借現金等情，然被告甲○○辯稱係
    經黃雯華同意，方由伊於上開黃雯華之富邦、大安的信用卡
    背面簽名，花旗銀行信用卡背面之簽名為黃雯華本人自行簽
    署；而嗣後經黃雯華同意而持用上開黃雯華之富邦、大安、
    花旗銀行信用卡簽帳消費及預借現金等語，尚非顯不足採，
    已如前述。復查無其他積極證據證明被告甲○○確有偽造私
    文書、行使偽造私文書、利用自動付款設備詐欺取財之犯行
    ，自不得以偽造私文書罪、行使偽造私文書罪、詐欺取財罪
    (使用信用卡向商家詐欺取財)利用自動付款設備詐欺取財罪
    相繩。被告甲○○上訴意旨，否認此部分有偽造文書、行使
    偽造文書、利用自動付款設備詐欺取財等犯行，辯稱：係經
    黃雯華同意，方於如事實欄三所載之時、地持黃雯華所申請
    之信用卡簽帳消費或預借現金等語，核有理由。惟因公訴人
    認被告甲○○此部分之犯行與上開經本院論罪科刑部分間，
    有連續犯及牽連犯之裁判上一罪關係，爰不另為無罪之諭知
    ，附此敘明。
據上論斷，應依刑事訴訟法第369條第1項前段、第364條、第299
條第1項前段、第300條，刑法第2條第1項、第28條、第210條、
第212條、第216條、第339條第1項、第339條第2項、第339條之2
第1項、第201條第1項、第219條、第205條，行為時刑法第56條
、第55條、第51條第5款，罰金罰鍰提高標準條例第1條前段，判
決如主文。
本案經檢察官羅榮乾到庭執行職務。
中　　華　　民　　國　　96　　年　　6 　　月　　28　　日
　　　　　　　　　刑事第十四庭審判長法　官  陳志洋
　　　　　　　　　　　　　　　　　  法　官  林秀鳳
　　　　　　　　　　　　　　　　　  法　官  沈宜生
以上正本證明與原本無異。
如不服本判決，應於收受送達後十日內向本院提出上訴書狀，其
未敘述上訴之理由者並得於提起上訴後十日內向本院補提理由書
（均須按他造當事人之人數附繕本）。
                                    書記官  陳雅加
中　　華　　民　　國　　96　　年　　7 　　月　　3 　　日
附錄：本案論罪科刑法條全文
刑法第210條
偽造、變造私文書，足以生損害於公眾或他人者，處五年以下有
期徒刑。
刑法第212條
偽造、變造護照、旅券、免許證、特許證及關於品行、能力服務
或其他相類之證書、介紹書，足以生損害於公眾或他人者，處一
年以下有期徒刑、拘役或三百元以下罰金。
刑法第216條
行使第二百十條至第二百十五條之文書者，依偽造、變造文書或
登載不實事項或使登載不實事項之規定處斷。
刑法第339條
意圖為自己或第三人不法之所有，以詐術使人將本人或第三人之
物交付者，處五年以下有期徒刑、拘役或科或併科一千元以下罰
金。
以前項方法得財產上不法之利益或使第三人得之者，亦同。
前二項之未遂犯罰之。
刑法第339條之2
意圖為自己或第三人不法之所有，以不正方法由自動付款設備取
得他人之物者，處三年以下有期徒刑、拘役或一萬元以下罰金。
以前項方法得財產上不法之利益或使第三人得之者，亦同。
刑法第201條
意圖供行使之用，而偽造、變造公債票、公司股票或其他有價證
券者，處3年以上10年以下有期徒刑，得併科3千元以下罰金。
行使偽造、變造之公債票、公司股票或其他有價證券，或意圖供
行使之用，而收集或交付於人者，處1年以上7年以下有期徒刑，
得併科3千元以下罰金。
